臺灣高雄地方法院刑事判決　　　　　　　96年度易字第2766號
公　訴　人　臺灣高雄地方法院檢察署檢察官
被　　　告　辛○○
　　　　　　午○○
上　一　人
選任辯護人　陳正達律師
　　　　　　許惠珠律師
被　　　告　未○○
　　　　　　亥○○
　　　　　　戊○○
　　　　　　地○○
　　　　　　庚○○
上二人共同
選任辯護人　葉錦郎律師
上列被告等因詐欺等案件，經檢察官提起公訴（96年度偵字第15
236 號、96年度偵字第23195 號），本院判決如下：
    主  文
辛○○共同犯如附表壹所示詐欺取財拾柒罪，各處如附表壹所示
之刑，其中附表壹編號一至十六所示之罪，均減刑如附表壹編號
一至十六所載，如附表壹各該編號所示之物，均沒收之。應執行
有期徒刑年拾壹月，如附表所示之物，均沒收之。其他被訴
共同詐欺取財部分無罪。
午○○、未○○、戊○○共同犯如附表壹所示詐欺取財拾柒罪，
各處如附表壹所示之刑，其中附表壹編號一至十六所示之罪，均
減刑如附表壹編號一至十六所載，如附表壹各該編號所示之物，
均沒收之。各應執行有期徒刑年貳月，各如附表所示之物，
均沒收之。其他各被訴共同詐欺取財部分無罪。
亥○○共同犯如附表壹編號十四至十七所示詐欺取財肆罪，各處
如附表壹編號十四至十七所示之刑，其中附表壹編號十四至十六
所示之罪，均減刑如附表壹編號十四至十六所載，如附表壹編號
十四至十七所示之物，均沒收之。應執行有期徒刑壹年，如附表
編號二至三十六所示之物，均沒收之。其他被訴共同詐欺取財
部分均無罪。
地○○幫助犯詐欺取財罪，處有期徒刑肆月，減為有期徒刑貳月
。又幫助犯詐欺取財罪，處有期徒刑伍月。應執行有期徒刑柒月
。
庚○○無罪。
    事  實
一、辛○○、午○○、未○○、戊○○與真實姓名年籍不詳、綽
    號「高先生」、「高文德」之成年男子共同基於為自己不法
    所有之意圖，自民國95年12月間起，共組以人頭SIM 卡門號
    刊登不實信用貸款廣告吸引不特定民眾去電洽詢，再以佯稱
    繳納信貸保險費、預繳本金加利息等事由之方式誘騙民眾將
    款項匯入人頭帳戶之「假貸款真詐財」詐騙集團。由辛○○
    擔任首腦，負責刊登詐騙廣告、購買人頭帳戶、人頭SIM 卡
    及傳授集團成員施行詐騙之技巧、領取詐騙款項；午○○擔
    任指揮者，作為辛○○與集團成員間聯繫之窗口、負責指揮
    集團成員、發放集團成員薪資、交付詐騙門號及行動電話、
    刊登詐騙廣告；未○○、戊○○則負責刊登詐騙廣告、與洽
    詢貸款民眾聯繫，並相互配合扮演業務人員、銀行人員、放
    款部人員等角色；「高文德」亦擔任與民眾聯繫扮演相關角
    色之工作，以彼此相互配合、掩護而取信於民眾。辛○○、
    午○○、未○○、戊○○、「高文德」乃於附表壹編號1至
    13所示時間，以如附表壹編號1 至13所示方式對如附表壹編
    號1 至13所示之人施行詐術，致如附表壹編號1 至13所示之
    人均陷於錯誤，而分別將如各該編號所示款項匯款至各該編
    號所示之人頭帳戶，而詐騙得逞。嗣有亥○○於96年3 月間
    加入該集團後，與該集團前開成員共同基於為自己不法所有
    之意圖，而擔任領取款項之車手工作，即與辛○○、午○○
    、未○○、戊○○、「高文德」於附表壹編號14至17所示時
    間，以如附表壹編號14至17所示方式對如附表壹編號14 至
    17所示之人施行詐術，致其等均陷於錯誤，而分別將款項匯
    入附表壹編號14至17所示之人頭帳戶，而詐騙得逞，並由亥
    ○○依辛○○之指示，持辛○○所收購之提款卡提領詐騙所
    得款項。其等詐騙所得款項均交由辛○○統籌支用，午○○
    則每月領取薪資新台幣（下同）50,000元，未○○、戊○○
    每月領取薪資30,000元，未○○另因自行刊登如附表壹編號
    1 、2 、6 所示之詐騙廣告並自己負擔廣告費用，另行分得
    各該詐得款項之二分之一以作為佣金，亥○○則分得每次提
    領金額之8%作報酬，餘則歸辛○○個人所有，並均花用殆盡
    。
二、地○○雖可預見詐騙集團等不法份子經常利用他人所申請之
    存款帳戶、提款卡及密碼、人頭SIM 卡門號，以電話聯繫之
    方式對被害人施行詐術，誘騙被害人以轉帳等方式將金錢匯
    入人頭帳戶，以獲取不法利益並逃避執法人員之追查，亦知
    提供金融帳戶之存摺、提款卡及密碼、人頭SIM 卡予陌生人
    士使用，常與財產犯罪密切相關，可能被詐騙犯罪集團所利
    用以遂其詐欺犯罪之目的，竟仍容任所提供之帳戶可能被犯
    罪集團用以詐欺取財結果之發生，而基於縱有人以其金融帳
    戶實施財產犯罪犯行，亦不違背其本意之幫助犯意，於96年
    3 月21日至3 月25日間之某日，以8,000 元之價格，將吳清
    水名下臺灣銀行安南分行帳號000000000000號帳戶出售與某
    不詳之詐騙集團，致該詐騙團成員得於96年3 月26日，以如
    附表貳所示之方式對卯○○施行詐術，致卯○○陷於錯誤，
    於附表貳所示時間將款項200,000 元匯入地○○所出售之上
    開帳戶內，而詐騙得逞。另於96年2 、3 月間之某日，基於
    幫助詐欺取財之未必故意，以每個門號1,500 元及每個帳戶
    8,000 之代價，將其向曾玉秀收購之0000000000號之行動電
    話門號及陳忠偉名下土地銀行股份有限公司新市分行帳號：
    000000000000000 號帳戶，以郵寄至「台中中清排骨站」、
    收件人：「邱永和」（辛○○之化名）之方式，販售與辛○○，得款9,500 元。嗣辛○○於96年4 月底將該0000000000
    號門號之人頭SIM 卡交與未○○使用，使未○○得於96年5
    月間，以該門號與方雅惠聯繫，並以如附表壹編號17所示之
    方式，對方雅惠施用詐術，致方雅惠陷於錯誤而於附表壹編
    號17所示時間將其存款287,400 元匯入上開陳忠偉之帳戶，
    而遭詐騙集團詐騙得逞。
三、嗣經如附表壹被害人或告訴人欄所示之人發覺有異，報警處
    理後，經高雄市政府警察局三民第二分局及電信警察隊第三
    中隊持本院核發之搜索票，於96年5 月24日10時5 分許，前
    往地○○位於台南市○區○○路833 號5 樓住處搜索，當場
    扣得如附表肆編號54至65所示之物、於96年5 月24日上午11
    時，在台中市○○區○○路2 段111 號4 樓之6 進行搜索，
    查獲亥○○，並扣得附表編號5 、6 之物、於96年5 月24
    日上午11時25分許，在台中縣豐原市○○路299 巷66號3 樓
    進行搜索，查獲未○○，並扣得附表編號17至36所示之物
    、於96年5 月24日上午11時50分，在台中市○○區○○路6
    巷27號6 樓，查獲辛○○、戊○○，並扣得附表編號7 至
    11及附表肆編號11至33所示之物、於96年5 月24日下午12時
    20 分 ，在台中縣豐原市○○路213 巷132 之16號進行搜索
    ，查獲午○○，並扣得附表編號12至16及附表肆編號34至
    53所示之物，循線查悉上情。
四、案經丁○○、子○○、癸○○、辰○○、天○○、壬○○、
    宙○○、己○○、酉○○○、申○○、丑○○、宇○○、丙○○、甲○○訴由高雄市政府警察局三民第一分局報告臺灣
    高雄地方法院檢察署檢察官偵查起訴。
    理  由
壹、證據能力：
    按刑事訴訟法第159 條之5 規定：「被告以外之人於審判外
    之陳述，雖不符前四條之規定，而經當事人於審判程序同意
    作為證據，法院審酌該言詞陳述或書面陳述作成時之情況，
    認為適當者，亦得為證據。本案所引用之證據（詳如後述）
    ，其中如附表壹、貳所示告訴人、被害人警詢之筆錄及內政
    部警政署反詐騙案件紀錄表12紙（高雄市政府警察局三民第
    一分局刑事案件移送書，下稱警二卷，第10、17、24、31、
    36 、46 、50、57、62、70、88、93頁）、受理詐騙帳戶通
    報警示簡便格式表2 紙（警二卷第20、75頁）、刑案報案處
    理系統詳細畫面1 紙（高雄市政府警察局三民第一分局解送
    人犯報告書，下稱警一卷，第91至92頁）、受理刑事案件報
    案三聯單2 紙（警二卷第23、72）、受理各類案件紀錄表（
    警二卷第71頁）、銀行存款憑條10紙（警二卷第14至16、35
    、61、79）、匯款申請書7 紙（警二卷第22、30、35、53、
    74頁）、彰化商業銀行北台南分行帳號00000000000000號黃
    國順帳戶開戶基本資料及交易明細表1 份（警二卷第157 至
    160 頁）、合作金庫商業銀行（下稱合庫銀行）帳號000000
    0000000 號羅木村帳戶開戶資料及交易明細表1 份（警二卷
    第162 至166 頁）、臺灣土地銀行新市分行帳號0000000000
    00號陳忠偉帳戶開戶資料既交易明細表（警二卷第167 至17
    1 頁）、京城商業銀行善化分行帳號000000000000號陳志華
    帳戶開戶資料暨存提明細資料報表（警二卷第172 至176 頁
    ）、台北富邦銀行豐原分行帳號000000000000號傅國鍵帳戶
    開戶資料及對帳單明細1 份（警二卷第177 至182 頁）、華
    南商業銀行南都分行帳號000000000000號周家濟帳戶開戶基
    本資料及存款交易明細資料（警二卷第183 至186 頁）、第
    一商業銀行帳號00000000000 號黃國順帳戶開戶基本資料暨
    帳戶往來存提明細表（警二卷第187 至189 頁）、玉山銀行
    大墩分行帳號0000000000000 林金珠帳戶開戶約定書及交易
    明細表1 份（警二卷第190 至201 頁）、復華商業銀行豐原
    分行帳號000000000000號陳志學帳戶開戶資料及客戶往來交
    易明細表1 份（警二卷第202 至208 頁）、臺灣郵政股份有
    限公司（下稱臺灣郵政）豐原郵局帳號00000000000000號蘇
    淑滿帳戶開戶基本資料及已印摺交易詳情表1 份（警二卷第
    209 至215 頁）、合庫銀行沙鹿分行帳號0000000000000 號
    陳正和帳戶開戶基本資料及往來明細表1 份（警二卷第216
    至220 頁）、相關通聯監聽譯文表12份（警一卷第147 至15
    8 、160 、165 至171 頁）、詐騙電話門號所使用手機序號
    一覽表1 份（警二卷第259 至261 頁）、電話信貸詐欺集團
    組織圖1 份（警一卷第128 頁）、臺灣郵政台南德高厝郵局
    （下稱德高厝郵局）帳號00000000000000號庚○○帳戶之客
    戶歷史交易清單1 份（警二卷第17 3頁），性質上均屬證人
    或具有犯罪調查權限之司法警察或相關銀行人員等人於審判
    外之言詞、書面陳述，且該等文件俱係為特定刑事案件所製
    作，非屬刑事訴訟法第159 條之4 所定之例外情形，故該等
    文件原不具證據能力，然檢察官、被告等明知該等陳述有刑
    事訴訟法第159 條第1 項不得為證據之情況，於本院審理中
    均同意引為證據，本院復審酌該等書面之製作均係該等公務
    員於其權責範圍內根據實際狀況所製作，並無非法取得之不
    適當情形，該等書面作成之外部情況並無不當，又衡諸本件
    若欲判斷被告是否成立犯罪，實有引用前開供述及書面文件
    之必要性。揆諸前揭說明，本院自得逕以卷附前開文件採為
    認定事實之依據。
二、卷附通聯紀錄、採證照片均有證據能力：
    卷附通聯紀錄係以機器連續不間斷自動紀錄行動電話、地面
    電話發受話門號、時間、基地台、IMEI或節費器號碼等資料
    為本，經以電腦處理方式擷取其中某一特定號碼之通話時間
    為列印製作，亦屬於電腦文書處理結果，不含人之供述要素
    ，非屬供述證據，不受傳聞法則之規範。另按本件扣案物之
    勘驗照片，性質固有證據與非供述證據之爭論，然審酌照片
    係傳達照相當時現場情況，而透過照片傳達的情形與現場真
    實情形，在內容上的一致性，透過機械的正確性來加以保障
    ，換言之，照片並不存在人對現實情形的知覺、記憶所經常
    發生的表現錯誤，是認照片之性質係非供述證據，並無傳聞
    法則之適用，且於此亦別無證據證明上開蒐證照片有經偽造
    、變造之情形，自有證據能力。
貳、有罪部分：
一、訊據被告辛○○、午○○、未○○、戊○○對於上揭附表壹
    之事實於警詢、偵查及本院審理中均坦承不諱，被告亥○○
    對於附表壹編號十四至十七所示之事實於本院審理中亦坦認
    在卷，及被告地○○自白確有出售如附表壹編號17所示詐騙
    電話之人頭SIM 卡及附表壹編號17使用之人頭帳戶欄所示編
    號(1)、附表貳所示人頭帳戶而幫助詐欺取財之事實，核與告
    訴人丁○○、子○○、寅○○、癸○○、辰○○、天○○、
    壬○○、宙○○、己○○、酉○○○、申○○、丑○○、宇
    ○○、丙○○、方雅惠、被害人戌○○、許玫雀於警詢指述
    情節大致相符，並有內政部警政署反詐騙案件紀錄表12紙（
    高雄市政府警察局三民第一分局刑事案件移送書，下稱警二
    卷，第10、17、24、31、36、46、50、57、62、70、88、93
    頁）、受理詐騙帳戶通報警示簡便格式表2 紙（警二卷第20
    、75頁）、刑案報案處理系統詳細畫面1 紙（高雄市政府警
    察局三民第一分局解送人犯報告書，下稱警一卷，第91至92
    頁）、受理刑事案件報案三聯單2 紙（警二卷第23、72）、
    受理各類案件紀錄表（警二卷第71頁）、銀行存款憑條10紙
    （警二卷第14至16、35、61、79）、匯款申請書7 紙（警二
    卷第22、30、35、53、74頁）、報紙廣告影本3 份（警二卷
    第29、131 、148） 、彰化商業銀行北台南分行帳號000000
    00000000號黃國順帳戶開戶基本資料及交易明細表1份 （警
    二卷第157 至160 頁）、合庫銀行帳號0000000000000 號羅
    木村帳戶開戶資料及交易明細表1 份（警二卷第162 至166
    頁）、臺灣土地銀行新市分行帳號000000000000號陳忠偉帳
    戶開戶資料既交易明細表（警二卷第167 至171 頁）、京城
    商業銀行善化分行帳號0000 00 000000號陳志華帳戶開戶資
    料暨存提明細資料報表（警二卷第172 至176 頁）、台北富
    邦銀行豐原分行帳號000000000000號傅國鍵帳戶開戶資料及
    對帳單明細1 份（警二卷第177 至182 頁）、華南商業銀行
    南都分行帳號0000000000 00 號周家濟帳戶開戶基本資料及
    存款交易明細資料（警二卷第183 至186 頁）、第一商業銀
    行帳號00000000000 號黃國順帳戶開戶基本資料暨帳戶往來
    存提明細表（警二卷第187 至189 頁）、玉山銀行大墩分行
    帳號0000000000000 林金珠帳戶開戶約定書及交易明細表1
    份（警二卷第190 至201 頁）、復華商業銀行豐原分行帳號
    000000000000號陳志學帳戶開戶資料及客戶往來交易明細表
    1 份（警二卷第202 至208 頁）、臺灣郵政豐原郵局帳號00
    000000000000號蘇淑滿帳戶開戶基本資料及已印摺交易詳情
    表1 份（警二卷第209 至21 5頁）、合庫銀行沙鹿分行帳號
    0000000000000 號陳正和帳戶開戶基本資料及往來明細表1
    份（警二卷第216 至220 頁）、臺灣高雄地方法院檢察署通
    訊監察書17份（警二卷第22 1至25 7）及相關通聯監聽譯文
    表12份（警一卷第147 至158 、160 、165 至171 頁）、詐
    騙電話門號所使用手機序號一覽表1 份（警二卷第259 至26
    1 頁）、本院搜索票5 紙（警一卷第69、76、84、98、110
    頁）、電話信貸詐欺集團組織圖1 份（警一卷第128 頁）、
    德高厝郵局帳號00000000000000號庚○○帳戶客戶歷史交易
    清單1 份（警二卷第173 頁）在卷可佐，此外，復有扣案如
    附表所示之物可憑。而附表壹編號8 之告訴人壬○○雖未
    指出被告辛○○等所使用之詐騙門號，然觀諸卷附詐騙電話
    門號所使用手機序號一覽表所示（警二卷261 頁），門號00
    00000000號曾於96年1 月24日上午10時1 分17秒許撥打告訴
    人壬○○所使用之0000000000號門號（警二卷261 頁），則
    被告辛○○、午○○、未○○、戊○○與「高文德」共同詐
    騙告訴人壬○○所使用之，應為0000000000號，應堪以認定
    。又依上開詐騙電話門號所使用手機序號一覽表所示（警二
    卷第260 頁），0000000000號門號，於96年3 月1 日曾經置
    入如附表編號12所示之序號：為000000000000000 號之行
    動電話內，被告地○○復於偵查中供承約於自96年3 月份開
    始經營販售人頭帳戶，以往均是販售人頭SIM 卡等語（偵卷
    第48頁），是被告地○○所販售門號為0000000000號人頭SI
    M 卡之時間，應於96年2 、3 月間之某日，再依被告辛○○
    於本院審理時供承並無法確定附表壹編號17使用之人頭帳戶
    欄(1)所示陳忠偉帳戶係何時購買，可能人頭SI M卡及帳戶同
    時購買等語（院三卷第91頁），且本件亦查無其他證據足資
    佐認上開陳忠偉帳戶與門號0000000000號人頭SIM 卡係分開
    出售之證據，本於有疑惟利被告原則，應認上揭0000000000
    號之人頭SIM 卡與上揭陳忠偉人頭帳戶，係被告地○○一次
    出賣與被告辛○○。另被告地○○雖於警詢、偵查及本院審
    理中供稱如附表貳所示之人頭帳戶係伊收購後出售與化名為
    「邱永和」之被告辛○○云云（警一卷第23頁、院三卷第21
    頁），惟其嗣於本院審理中以證人身分具結後證稱記不太清
    楚該帳戶是否出售與被告辛○○等語（院三卷第21頁），顯
    見證人地○○主觀上亦不確知該帳戶之出售對象；再詐騙附
    表貳所示被害人卯○○之詐騙電話門號，係00000000000000
    000 、000000000000000 、0000000000、0000000000號，有
    證人卯○○於警詢證詞及卷附證人卯○○所持用之00000000
    00號門號於96年3 月26日之雙向通聯紀錄1 份可憑（院一卷
    第208 頁），然觀諸全卷證據資料，並無證據顯示被告辛○○、午○○、未○○、亥○○、戊○○有持用上開門號之情
    ；況依證人卯○○於警詢時所指述如附表貳所示被詐騙手法
    ，顯與附表壹所示被告辛○○等人所慣用之詐騙犯罪手法顯
    然不同，益證附表貳所示人頭帳戶，並非販賣與被告辛○○
    所籌組之上開詐騙集團施行詐術使用自明，被告地○○此部
    份所供，應係其記憶有誤，尚不足採，則被告地○○所收購
    如附表貳所示人頭帳戶，係出售與另一不詳之詐騙集團使用
    ，堪可認定，惟不影響被告地○○同涉幫助詐欺取財之認定
    。綜上，足認被告辛○○、午○○、未○○、亥○○、地○○上開自白核與事實相符，洵堪採為論罪科刑之依據。本件
    事證明確，被告辛○○、午○○、未○○所犯如附表壹所示
    17次詐欺取財及亥○○所犯如附表編號14至17所示4 次詐欺
    取財、地○○所犯前揭2 次幫助詐欺取財犯行，均堪以認定
    ，應依法論科。
三、按刑法上集合犯係指行為之本質上，具有反覆、延續實行複
    次作為之特徵，經立法特別歸類，使成獨立之犯罪構成要件
    行為態樣，故雖有複次作為，仍祇成立一罪。又所稱接續犯
    ，係指數個在同時同地或密切接近之時地，侵害同一法益之
    行為，因各舉動之獨立性極為薄弱，社會通念認為無法強行
    分開，乃將之包括視為1 個行為之接續進行，給予單純一罪
    之刑法評價。此種實質上一罪之集合犯及接續犯，與裁判上
    一罪之連續犯，其相異者，係在於連續犯侵害同一法益之數
    行為，各具獨立性，客觀上並認為其間存有時間上之差距，
    乃認係出於一個概括之犯意，為期訴訟經濟，擬制為一罪。
    惟95年7 月1 日起施行之修正刑法，已將連續犯及其性質類
    似之常業犯規定悉予刪除，考其立法旨趣，係因對於多次原
    可獨立評價之行為，僅論以一罪，不無鼓勵犯罪之嫌，亦與
    國民對於法律之感情相悖。是就集合犯及接續犯之觀念，於
    判斷時，自不能無限擴張，除仍應受社會通念之支配外，尤
    應注意其公平性、合理性，使與經驗法則、論理法則及比例
    原則等一般法律適用之原理原則相適合，否則即與上揭修法
    精神不符（最高法院96年台上字第787 號判決參照）。本件
    被告辛○○、午○○、未○○、戊○○所為上揭17次詐欺取
    財之行為、被告亥○○所為如附表壹編號14至17所示4 次詐
    欺取財行為、被告地○○所為上開2 次幫助詐欺取財行為，
    係分別於不同時間先後為之，且其等分別施用詐術或幫助之
    對象不一，分別於各次詐騙行為、寄出各該人頭SIM 卡及人
    頭帳戶之幫助行為完成後，其等各該犯罪行為即已結束，而
    合致一構成要件，尚難認係同一行為之數次舉動，構成要件
    上亦無反覆、延續施行之特性，侵害同一法益行為之各舉動
    之獨立性極為薄弱，從無依接續犯或常習犯、集合犯所謂包
    括一罪論處之例，且現行刑法刪除連續犯規定後，自不得無
    限擴大包括一罪之範圍，以免輕縱而有違當初之修法意旨且
    與國民對於法律之感情相悖，是其等上開各次犯行，自應分
    論併罰。核被告辛○○、午○○、未○○、亥○○、戊○○
    所為，均係犯刑法第339 條第1 項詐欺取財罪。被告地○○
    所為，係犯刑法第30條第1 項、刑法第339 條第1 項幫助詐
    欺取財罪，依刑法第30條第2 項規定，按正犯之刑減輕之。
    被告辛○○、午○○、未○○、戊○○與「高文德」間，就
    附表壹所示17次詐欺取財犯行間，及與被告亥○○就附表壹
    編號14至17所示詐欺取財犯行間，有犯意聯絡行為分擔，各
    均為共同正犯。被告辛○○、午○○、未○○、戊○○所犯
    上開詐欺取財17罪間、被告亥○○所犯上開詐欺取財4 罪間
    、被告地○○所犯上開幫助詐欺取財2 罪間，彼此犯意各別
    ，行為互殊，均應予分論併罰之。爰審酌被告辛○○前有詐
    欺、偽造文書前科，被告亥○○前有妨害自由前科，被告地
    ○○有賭博前科，品行均不佳，被告午○○、未○○、戊○○並無前科，素行良好，有臺灣高等法院被告前案紀錄表、
    臺灣高雄地方法院檢察署刑案資料查註紀錄表各6 份在卷可
    稽，其等均正值青壯之年，竟不思以正當手段獲取金錢財物
    ，其中被告辛○○、午○○、未○○、戊○○所共同詐騙之
    被害人之人達17人，所詐得金額高達1,252,856 元，被告亥
    ○○則共同詐騙上開其中4 人，詐得金額為372,660 元，影
    響社會治安及侵害財產權甚鉅，被告地○○分別販賣人頭帳
    戶及人頭SIM 卡與另一不詳之詐騙集團、被告辛○○所共組
    之詐騙集團，而使被害人卯○○遭詐騙金額200,000 元，告
    訴人方雅惠遭詐騙287,400 元，且使檢警難以追查緝捕，所
    造成之危害非輕，其等行為殊不足取，本應予從重懲處，惟
    念其等於犯後坦承犯行，態度良好，暨考量其等犯罪之動機
    、手段、各次詐欺及幫助詐欺取財行為所造成之損害、犯罪
    所得利益等一切情狀，各量處如主文所示之刑。再按「中華
    民國九十六年罪犯減刑條例」業經總統於96年7 月4 日公布
    ，同年7 月16日施行，本件被告辛○○、午○○、未○○、
    、戊○○所犯如附表壹編號1 至16所示16罪、被告亥○○所
    犯如附表壹編號14至16所示3 罪、被告地○○於96年3 月26
    日所犯如附表貳所示幫助詐欺取財之罪，犯罪時間均在96年
    4 月24日以前，且其等所犯罪名與宣告刑，經核均符該條例
    第2 條第3 款規定，且無第3 條所列不予減刑之情形，上開
    各罪即應於減刑後，依同條例第7 條規定於判決主文同時諭
    知其宣告刑及減得之刑，並分別就其等所犯不應減刑之餘罪
    ，合併定其應執行之刑，以示懲儆。至被告地○○出售附表
    壹編號17所示詐騙電話門號之人頭SIM 卡及陳忠偉帳戶，而
    所犯幫助詐欺取財之罪，雖該等人頭SIM 卡及門號早已於96
    年2 、3 月間出售，業如前述，惟刑法上之幫助犯，以正犯
    已經構成犯罪為要件，故幫助犯無獨立性，如無他人犯罪行
    為之存在，幫助犯即無由成立，最高法院著有60年度台上字
    第2159號判例可供參照，且現行刑法第30條之修正立法理由
    ，亦說明幫助犯係採限制從屬形式，條文明示幫助犯之成立
    ，以被幫助者著手犯罪之實行，且具備違法性為必要，是自
    應以被幫助者之實行犯罪時間為幫助犯之犯罪時間。則本案
    附表壹編號17之詐欺取財犯行，既係於96年5 月間實行，被
    告地○○此部分之幫助詐欺取財之犯罪時間，亦應認為96年
    5 月間，而不符上開減刑之要件，應不予減刑，併此敘明。
四、扣案如附表所示之物，分別為共犯即被告辛○○、午○○
    、亥○○所有，而供犯附表壹其中1 罪或數罪所用或預備供
    該等犯罪所用之物（詳如附表各該備註欄之記載），本於
    共同正犯責任共同之原則，爰於辛○○、午○○、未○○、
    亥○○、戊○○所犯各該罪名項下，依刑法第38條第1 項第
    2 款宣告沒收之。附表肆所示之物，分別為被告辛○○、午
    ○○、戊○○、地○○所有供私人使用之物（詳如各該備註
    欄所載），均與其等本案犯行無關，附表肆編號69所示之物
    ，為被告地○○友人黃城所有，分別據被告辛○○、午○○、戊○○、地○○於本院審理時供明在卷，爰均不予宣告
    沒收，附此敘明。
 、無罪部分：
一、公訴意旨另以：
  (一)被告亥○○與被告辛○○、午○○、戊○○、未○○共同基
    於為自己不法所有之犯意聯絡，於附表壹編號1 至13所示時
    間，以附表壹編號1 至13所示方式，對附表壹編號1 至13所
    示之告訴人及被害人施用詐術，致其等均陷於錯誤，而於附
    表壹編號1 至13所示時間將其等如各該編號所示款項匯入被
    告辛○○所收購之各該編號所示人頭帳戶內，而由被告亥○○前往領款，被告亥○○就附表壹編號1 至13均涉犯刑法第
    339 條第1 項詐欺取財罪嫌等語。
  (二)被告辛○○、午○○、戊○○、未○○、亥○○共同基於為
    自己不法所有之犯意聯絡，於附表貳所示時間，以附表貳所
    示方式對被害人卯○○施用詐術，致被害人卯○○陷於錯誤
    ，而於附表貳所示時間將其存款20萬元匯入被告辛○○所收
    購之附表貳所示人頭帳戶，而均涉犯刑法第339 條第1 項詐
    欺取財罪嫌等語。
  (三)被告庚○○因缺錢花用，雖可預見收購存摺、行動電話門號
    資料後再販賣予不熟識之他人使用，可能遭詐騙集團用作財
    產犯罪工具，詎仍基於縱有人持其所交付之帳戶或行動電話
    門號作為詐騙之犯罪工具，亦不違背其本意之幫助犯意聯絡
    ，於96年3 月間起，由被告地○○以每個行動電話門號1,50
    0 元、每個帳戶8,000 元之價格販賣予辛○○，再由辛○○
    匯款至被告庚○○所開立之台南德高厝郵局帳號0000000000
    0000號帳戶內，容任被告辛○○所共組之詐騙集團使用其所
    販賣之臺灣銀行安南分行帳號000000000000號等帳戶、0000
    000000號等行動電話門號，以行不法之事。致附表壹編號17
    及附表貳所示之告訴人方雅惠、被害人卯○○分別遭騙匯款
    至上開帳戶，因認被告庚○○涉犯刑法第30條、第339 條第
    1 項幫助詐欺取財罪嫌等語。
二、按犯罪事實應依證據認定之，無證據不得認定其犯罪事實；
    不能證明被告犯罪者，應諭知無罪之判決，刑事訴訟法第15
    4 條第2 項、第301 條第1 項分別定有明文。復按刑事訴訟
    上證明之資料，無論其為直接或間接證據，均須達於通常一
    般之人均不致有所懷疑，而得確信其為真實之程度，始得據
    為有罪之認定，若關於被告是否犯罪之證明未能達此程度，
    而有合理懷疑之存在，致使無從形成有罪之確信，根據「罪
    證有疑，利於被告」之證據法則，即不得遽為不利被告之認
    定，亦有最高法院76年度臺上字第4986號判例可資參照。
三、公訴意旨認被告辛○○、午○○、未○○、亥○○、戊○○
    、庚○○分別涉犯刑法第339 條第1 項詐欺取財罪嫌、刑法
    第30條、第339 條第1 項幫助詐欺取財罪嫌，無非係以被告
    亥○○於警詢及偵查中自承有受僱於被告辛○○領取款項、
    被告庚○○於警詢、偵查中供稱知悉被告地○○在收購及販
    賣人頭帳戶、SIM 卡等語，及被害人卯○○警詢之指述、證
    人地○○於警詢及偵查中證稱確將附表貳所示帳戶出售與被
    告辛○○等語，暨卷附相關通聯監聽譯文、德高厝郵局帳號
    00000000000000號庚○○帳戶之客戶歷史交易清單等為其論
    據。訊據被告亥○○固坦承受僱於被告辛○○而共組詐騙集
    團，擔任車手領取詐騙款項等情，然堅決否認有附表壹編號
    1 至13及附表貳所示犯行，辯稱：伊自96年3 月間始受僱於
    被告辛○○領取款項，印象中僅領過4 次，被告辛○○、午
    ○○、未○○、戊○○之前所為詐騙行為，伊均不知悉，且
    伊亦不知悉是否有領取如附表貳所示之詐騙所得款項等語；
    被告辛○○、午○○、未○○、戊○○均坦認有共組詐騙集
    團等情，然均堅決否認有附表貳之犯行，並均辯稱：伊等係
    以在報紙上刊登假信貸廣告，以銀行及貸款名義詐財，並未
    使用如附表貳所示地檢署名義之詐騙手法等語；被告庚○○
    則坦承有將上揭名下德高厝郵局之帳戶借與被告地○○使用
    等情，惟亦堅決否認有何幫助詐欺取財之行為，並辯稱：被
    告地○○向伊借帳戶，伊以為被告地○○要玩棒球而需使用
    伊之帳戶，伊即出借，並不知悉被告地○○有將收購之帳戶
    及人頭SIM 卡出售與詐騙集團之實際經過等語。經查：
  (一)被告亥○○被訴附表壹編號1至13所示犯嫌部分：
    被告亥○○於本院審理中供稱自96年3 月中旬始受僱於被告
    辛○○從事領款之車手工作、共領過4 次等情（院三卷第90
    頁），核與共犯即被告辛○○於偵查中供稱自95年12月份籌
    備成立詐騙集團，於96年3 月間因需要人手提錢時被告亥○○才加入（偵卷第79頁）、於本院96年9 月26日準備程序時
    供稱約自96年3 月間僱用亥○○，之前都是自己前往領取詐
    騙所得款項（院一卷第187 頁）、於本院96年11月7 日審判
    程序時供稱在3 月中旬接近月底時僱用亥○○（院三卷第90
    頁）；另被告亥○○所供稱第一次領款之金額約為3 萬元左
    右、其中亦領過二十幾萬元等情，亦與附表壹編號14、17所
    示告訴人許玫雀、方雅惠匯款之情形相符，足認被告亥○○
    應僅領取附表編號14至17之款項外，並未參與分工領取附表
    壹編號1 至13所示詐騙款項；況本件亦查無被告亥○○於更
    早之時點即已加入被告辛○○所籌組之詐騙集團或於對被告
    辛○○、午○○、未○○、戊○○所為如附表壹編號1 至13
    所示13次犯行，有事前知悉或與其等謀議、事中分擔行為或
    事後分配犯罪所得之情，則就公訴意旨所指被告亥○○共犯
    附表壹編號1 至13所示13次犯嫌部分，即難逕予認定。
  (二)被告辛○○、午○○、未○○、亥○○、戊○○被訴涉犯附
    表貳所示犯嫌部分：
    證人地○○雖於警詢及本院審理中證稱附表貳所示人頭帳戶
    係出售與被告辛○○所化名之邱永和云云，惟附表貳所示人
    頭帳戶係被告地○○收購後，轉賣與另一不詳之詐騙集團，
    使該集團成員得以對被害人卯○○施用詐術而詐騙得逞，被
    告地○○此部分證言尚不足採信，業如前述，且查本件亦無
    其他證據資料足認被告辛○○、午○○、未○○、亥○○、
    戊○○有共同對被害人卯○○施用詐術之行為，公訴人此部
    分所指，即有疑義。
  (三)被告庚○○被訴幫助詐欺取財部分：
  1.被告庚○○雖於本院審理時辯稱：係誤認被告地○○要簽賭
    職棒使用，才將帳戶出借，並不知全部事件之來龍去脈云云
    （院三卷第99頁），及被告地○○於本院審理時亦證稱：向
    被告庚○○借用帳戶，係因其賣帳戶給被告辛○○後，因被
    告辛○○無法面交，才向被告庚○○借用帳戶，被告庚○○
    有詢問係何人要匯款，其告知被告庚○○是家人及一起玩棒
    球的朋友要匯款等語（院三卷第15、16頁）。惟：被告庚○○於警詢中業已坦認被告地○○自95年年初開始辦理人頭SI
    M 卡業務，而在96年年初開始辦理郵局存款簿業務，其不了
    解名下所開立之德高厝郵局帳戶自95年12月迄今之存款明細
    ，因該段時間該存簿已交由被告地○○使用等語（警一卷第
    57頁），及於偵查中亦明確供承將上開德高厝郵局帳戶借與
    被告地○○使用、知悉被告地○○從事買賣人頭SIM 卡之業
    務，及該業務之資金往來均在該帳戶內，被告地○○所賺得
    之上開金錢用以支付2 人共同之生活支出等語（偵卷第38頁
    ），均與證人地○○於警詢中供承：被告庚○○在95年12月
    間已知悉其在從事買賣人頭SIM 卡之工作，但不知用途（警
    一卷第23頁）等情相符，又衡以被告地○○、庚○○2 人於
    警詢、偵查之初，因事發突然，無暇深思此間利害關係及法
    律適用，而未及設詞，其此部分供詞本較可採信；況被告地
    ○○於警詢中坦認伊確曾持用門號0000000000號（警一卷第
    20頁），而依卷附該門號96年5 月6 日、96年5 月7 日通聯
    內容顯示，被告地○○曾以該門號發送簡訊與案外人綽號「
    阿豪」、「偉哥」、「弘哥」等人，而向其等告知本期應匯
    帳款及請將該筆款項匯入被告庚○○上開德高厝郵局之帳戶
    ，恰與上揭被告庚○○、地○○於警詢、偵查中所供該等德
    高厝郵局帳戶長期借與被告地○○使用於買賣人頭SIM 卡業
    務匯款等情相符，是已足認被告庚○○早已明知被告地○○
    從事人頭SIM 卡之買賣工作，嗣後並擴及至人頭帳戶之收購
    業務，且已於遭查獲前明知其所提供之德高厝郵局帳戶確長
    期供被告地○○從事該等人頭SIM 卡及帳戶買賣業務之交易
    資金出入使用等情，至為灼然。被告庚○○及地○○於本院
    審理中分別供稱及證稱係因被告辛○○要匯款，被告地○○
    才向被告庚○○佯稱係棒球朋友要匯款，而由被告庚○○出
    借其帳戶等情，均無可採。又被告庚○○曾於96年3 月24日
    14 時07 分33秒許，以0000000000號門號撥打遠傳公司之系
    統服務電話，詢問0000000000號之門號何以無法使用一情，
    業據被告庚○○於警詢時自承在卷，並有卷附通聯譯文1 份
    可稽（警一卷第169 頁），且被告庚○○復於警詢中供稱：
    伊2人 在車上時，被告地○○突然叫伊打電話與電信公司，
    伊假冒謝惠如之名義開通該門號後，追問被告地○○原因，
    被告地○○始向伊表示客戶將電話賣給他後，向電信公司辦
    理停話等語（警一卷第39頁），核與被告地○○於警詢及本
    院審理時均證稱：其向被告庚○○謊稱係因客戶之該等卡片
    遭停話，才請她幫忙撥打至遠傳客服中心詢問停話原因及復
    話、因為該門號之申辦人為女性，其無法假扮女性身分去電
    查詢，才請被告庚○○幫忙，且是在被停話後，遇到被告庚○○才請其幫忙等語相符，此部分事實亦堪以認定。
  2.惟按「刑法第二十八條之共同正犯，係指二人以上共同實施
    犯罪之行為者而言，幫助他人犯罪，並非實施正犯，在事實
    上雖有二人以上共同幫助殺人，要亦各負幫助殺人責任，仍
    無適用該條之餘地」，最高法院亦著有33年上字第793 號裁
    判可資參照，是以幫助犯係依其個別實施之幫助行為加以處
    罰，並無共同正犯理論之適用甚明。而查，被告地○○於警
    詢中供稱：被告庚○○僅知悉其從事人頭卡買賣之生意，不
    知用途（警一卷第23頁）、於偵查中供稱：被告辛○○以「
    邱永和」之名義匯入款項一事，被告庚○○並不知悉（偵卷
    第49頁），暨被告辛○○警詢中供承之買賣門號、帳戶過程
    ，僅有被告地○○與其接洽等情（警一卷第7 、8 頁、偵一
    卷第44頁），均與卷附0000000000之通聯紀錄顯示，持用00
    00000000號門號與被告辛○○所共組之詐騙集團成員聯繫出
    售人頭帳戶、人頭SIM 卡之細節者，均為男性之聲音（警一
    卷第166 至168） 等情相符，本件亦查無證據足資佐認上開
    附表壹編號17所示人頭SIM 卡門號及陳忠偉帳戶、附表貳所
    示吳清水帳戶，係被告庚○○出售或交付與各該詐騙集團之
    佐證，是以本件既係被告地○○實際聯繫、郵寄該等門號、
    帳戶，從事提供上揭人頭帳戶、人頭SIM 卡之行為，並無其
    餘證據足資佐認被告庚○○確有從事「提供附表編號17所示
    人頭SIM 卡及陳忠偉帳戶及附表貳所示吳清水帳戶之行為」
    ，自應由被告地○○就其上開所為單獨負責，顯無從以被告
    庚○○提供其帳戶供被告地○○收取販賣人頭SIM 卡及帳戶
    之所得及被告庚○○為被告地○○撥打復話電話等事實，推
    認被告庚○○與被告地○○共同經營門號、帳號買賣業務，
    而將被告地○○上開所為，依共同正犯之法理認定亦屬被告
    庚○○所為，並以共同幫助之法理論處被告庚○○共同幫助
    詐欺取財之責，公訴意旨所指，容有誤解。
  3.次按刑法上之幫助犯，係對於犯罪與正犯有共同之認識，而
    以幫助之意思，對於正犯資以助力，而未參與實施犯罪之行
    為者而言（最高法院75年度台上字第1509號、88年度台上字
    第1270號判決亦同此意旨）。是以，欲成立幫助犯者，需實
    施構成要件以外而對於正犯之犯罪行為資以助力之行為始足
    當之，果其所為，對正犯之犯罪行為並未資以助力，自不能
    論以幫助犯，又果其所為，對於幫助犯幫物他人犯罪之行為
    ，亦未構成助力，亦難論以幫助幫助犯，其理至明。又參以
    最高法院25年上字第2387號判例所載：「上訴人在製造嗎啡
    機關內，如僅係受僱服洗滌器具等一切雜事，對於製造嗎啡
    並無加工行為，縱係知情，尚難論以幫助製造嗎啡罪。」暨
    22年上字第2319號判例所載：「上訴人出租房屋，並代正犯
    寄藏製造毒丸之藥水等物，雖予正犯以犯罪上之便利，尚難
    謂於製造毒丸之實施中，為直接重要之幫助。」之要旨，及
    本於刑法謙抑思想之法律理念，所謂資以助力之幫助行為，
    本不能無限擴張至所有依自然行為流程及因果流程觀之之所
    有便利、促進行為，而自應限縮於構成要件行為以外，對於
    犯罪有直接重要關係之行為始足當之。而本件被告辛○○等
    人所共組之詐騙集團及另一不詳之詐騙集團，係利用被告地
    ○○所出售之如附表壹編號17所示詐騙電話門號之人頭SIM
    卡及陳忠偉帳戶、附表貳所示吳清水帳戶而為詐欺取財犯行
    ，是被告地○○「提供上開人頭SIM 卡及帳戶之行為」，與
    上開2 詐騙集團遂行其詐欺取財之犯行間，具有直接重要關
    係，而構成詐欺取財之幫助犯，業如前述。至被告庚○○縱
    有提供其開立於德高厝郵局之帳戶供被告地○○使用，然該
    帳戶既作為被告地○○收取販賣門號、帳戶之代價之用，已
    屬被告地○○「提供上開人頭SIM 卡及帳戶」行為完成後，
    另行取得犯罪所得之行為，衡以幫助犯罪之行為，本不以收
    取代價為必要，自不能將「便利收取代價」與「提供上開人
    頭SIM 卡及帳戶」之行為等同視之；另被告庚○○縱撥打電
    話向電信公司查詢上開被告地○○所持用之0000000000號門
    號停話原因，然該門號既非附表壹編號17及附表貳所示之詐
    騙電話門號，自亦不能認為屬「提供上開人頭SIM 卡及帳戶
    」之行為。縱被告庚○○上開所為，確使被告地○○利於收
    取出售帳戶、門號之對價及利於以0000000000號門號與被告
    辛○○等人聯繫，然此等行為，對於被告辛○○等人所屬之
    詐騙集團及附表貳所示不詳詐騙集團所為詐欺取財行為並無
    法提供直接重要關係之助力，而構成刑法所規範之幫助行為
    ，是亦難以被告庚○○提供其名下德高厝郵局帳戶供被告地
    ○○收領販賣上揭人頭SIM 卡及帳戶之資金及為被告地○○
    撥打0000000000號門號之復話電話等情，逕認為係已直接幫
    助上開2 詐騙集團施行詐欺取財犯行，而構成詐欺取財之幫
    助犯。另本件亦查無其他證據足資佐認被告庚○○尚有參與
    協助郵寄、包裝附表壹編號17所示人頭SIM 卡及陳忠偉帳戶
    、附表貳所示吳清水帳戶等與「提供人頭SIM 卡及帳戶」具
    直接重要關係之行為，則亦難認被告庚○○所為，有何對被
    告地○○上開幫助詐欺取財之行為提供助力之情，亦難逕以
    幫助幫助犯論處，併此敘明。
  (四)綜上所述，檢察官所指之前揭事證，無法使本院形成被告辛○○、午○○、未○○、亥○○、戊○○、庚○○確分別有
    上開共同詐欺取財罪嫌、幫助詐欺取財罪嫌之心證。此外，
    本院復查無其他積極證據，足資證明被告辛○○、午○○、
    未○○、亥○○、戊○○、庚○○有何檢察官所指之犯行，
    是被告辛○○、午○○、未○○、亥○○、戊○○、庚○○
    各該部分之犯罪即屬不能證明，揆諸前揭說明，應為其等無
    罪之諭知。
肆、至被告辛○○、地○○另涉嫌偽造文書部分之犯行，由本院
    另行審結，併此敘明。
據上論斷，依刑事訴訟法第299 條第1 項、第301 條第1 項，刑
法第28條、第339 條第1 項、第30條、第38條第1 項第2 款、第
51條第5 款、第9 款，刑法施刑法第1 條之1 ，中華民國九十六
年罪犯減刑條例第2 條第1 項第3 款、第4 條、第7 條、第11條
，判決如主文。
本案經檢察官乙○○到庭執行職務
中　　華　　民　　國　　96　　年　　12　　月　　12 　日
                  刑事第十三庭  審判長法  官  黃惠玲
                                      法  官  蔣志宗
                                      法  官  黃苙荌
以上正本證明與原本無異。
如不服本判決應於收受本判決後10日內向本院提出上訴書狀，並
應敘述具體理由，如未敘述上訴理由者，應於上訴期間屆滿後20
日內補提理由書狀於本院（均須按他造當事人之人數附繕本）「
切勿逕送上級法院」。
中　　華　　民　　國　　96　　年　　12　　月　　13　　日
                                      書記官　郭育秀
附錄本案論罪科刑法條：
中華民國刑法第339 條
意圖為自己或第三人不法之所有，以詐術使人將本人或第三人之
物交付者，處5 年以下有期徒刑、拘役或科或併科1 千元以下罰
金。
以前項方法得財產上不法之利益或使第三人得之者，亦同。
前二項之未遂犯罰之。
附表壹：
┌─┬────┬────────────────┬──────┬────────┬───────────┐
│編│被害人或│           詐騙方式             │詐騙電話門號│使用之人頭帳戶  │主文                  │
│號│告訴人  │                                ├──────┤（由辛○○收購）│                      │
│  │        │                                │總計詐騙所得│                │                      │
├─┼────┼────────────────┼──────┼────────┼───────────┤
│  │ 告訴人 │由未○○於95年12月間，在以報紙夾│ 000000000  │合作金庫銀行沙鹿│辛○○、午○○、戊○○│
│1 │ 丁○○ │報之方式，假藉台新銀行名義刊登內├──────┤分行            │、未○○共同犯詐欺取財│
│  │        │容為：辦理信用貸款，請撥打093636│124,400元   │000000000000    │罪，辛○○處有期徒刑柒│
│  │        │3497號聯繫吳淑惠專員之廣告。經朱│            │陳正和帳戶。    │月，減為有期徒刑月又│
│  │        │正吉於95年12月間發現該廣告後，不│            │                │拾伍日，午○○、戊○○│
│  │        │疑有他，乃撥打該門號洽詢，即由陳│            │                │、未○○各處有期徒刑陸│
│  │        │惠娟自稱為銀行專員吳淑惠，先向朱│            │                │月，均減為有期徒刑月│
│  │        │正吉索取姓名、身份證字號、出生年│            │                │，扣案如附表編號1 、│
│  │        │月日及住家地址等資料，並佯稱要向│            │                │5 、6 、9 、12以外之物│
│  │        │銀行查詢是否符合辦理信用貸款之資│            │                │，均沒收之。          │
│  │        │格。嗣於一、二天後，未○○再以「│            │                │亥○○無罪。          │
│  │        │吳淑惠」之名義，撥打丁○○使用之│            │                │                      │
│  │        │0000000000門號，誆稱可以辦理新台│            │                │                      │
│  │        │幣（下同）30萬信用貸款，但因朱正│            │                │                      │
│  │        │吉聯徵過多（即留存於財團法人聯合│            │                │                      │
│  │        │金融徵信中心之不良紀錄過多）及信│            │                │                      │
│  │        │用不良，需繳交銀行產物保險金云云│            │                │                      │
│  │        │，此間並由集團內之3 名男子及余秋│            │                │                      │
│  │        │香（冒稱為「黃淑娟」）配合未○○│            │                │                      │
│  │        │進行角色扮演，而與丁○○接洽，致│            │                │                      │
│  │        │丁○○陷於錯誤，以臨櫃無摺存款之│            │                │                      │
│  │        │方式，分別於96年1 月11日存入23,2│            │                │                      │
│  │        │00元、同年1 月15日存入32,600元、│            │                │                      │
│  │        │96年1 月16日存入40,000元、96年1 │            │                │                      │
│  │        │月17日存入28,600元至右列帳戶，而│            │                │                      │
│  │        │詐騙得逞。共計詐得款124,400 元，│            │                │                      │
│  │        │並由未○○分得佣金62,200元，其餘│            │                │                      │
│  │        │則歸辛○○所有。                │            │                │                      │
├─┼────┼────────────────┼──────┼────────┼───────────┤
│2 │ 告訴人 │由未○○於96年1 月間，在以報紙夾│ 0000000000 │(1)合作金庫銀行沙│辛○○、午○○、戊○○│
│  │ 子○○ │報之方式，刊登內容為：辦理信用貸├──────┤  鹿分行        │、未○○共同犯詐欺取財│
│  │        │款，請撥打0000000000號聯繫吳淑惠│133,320元   │  0000000000000 │罪，辛○○處有期徒刑柒│
│  │        │專員之廣告。經子○○於96年1 月15│            │  陳正和帳戶    │月，減為有期徒刑月又│
│  │        │日發現該廣告後，不疑有他，乃撥打│            │(2)彰化銀行北台南│拾伍日，午○○、戊○○│
│  │        │該門號洽詢，即由未○○佯稱為銀行│            │  分行          │、未○○各處有期徒刑陸│
│  │        │專員吳淑惠，先向子○○索取姓名、│            │  000000000000  │月，均減為有期徒刑月│
│  │        │身份證字號、出生年月日及住家地址│            │  黃國順帳戶    │，扣案如附表編號1、5│
│  │        │等資料，並表示要向銀行查詢是否符│            │(3)京城銀行府城分│、6 、9 、12以外之物，│
│  │        │合辦理信用貸款之資格，嗣於2 天後│            │  行            │均沒收之。            │
│  │        │，未○○再以「吳淑惠」之名義，撥│            │  000000000000  │亥○○無罪。          │
│  │        │打子○○使用之0000000000號門號，│            │  蔡月娥帳戶    │                      │
│  │        │佯稱可以辦理新台幣100 萬元信用貸│            │                │                      │
│  │        │款，但因子○○沒有工作，需做假證│            │                │                      │
│  │        │件，但要加收工本費2,000 元云云、│            │                │                      │
│  │        │繼而詐稱需再辦理銀行產物保險，需│            │                │                      │
│  │        │繳納保費云云，此間並由戊○○、高│            │                │                      │
│  │        │文德配合未○○進行角色扮演，與林│            │                │                      │
│  │        │紋卉接洽，致子○○陷於錯誤，分別│            │                │                      │
│  │        │於96年1 月17分別匯30000 元、1832│            │                │                      │
│  │        │0 元、10000 元至右列(1)所示陳正和│            │                │                      │
│  │        │帳戶；於96年1 月24日分別匯8,000 │            │                │                      │
│  │        │元、20,000元至右列(2)所示黃國順帳│            │                │                      │
│  │        │戶、(3)所示蔡月娥帳戶；於96年1 月│            │                │                      │
│  │        │31日匯40,000元至右列(2)所示黃國順│            │                │                      │
│  │        │帳戶；於96年2 月9 日匯7,000 元至│            │                │                      │
│  │        │右列(2)所示黃國順帳戶，而詐騙得逞│            │                │                      │
│  │        │，共計詐得133,320 元，並由未○○│            │                │                      │
│  │        │分得佣金66,660元，其餘則歸辛○○│            │                │                      │
│  │        │所有。                          │            │                │                      │
├─┼────┼────────────────┼──────┼────────┼───────────┤
│3 │ 告訴人 │由辛○○、午○○、未○○、戊○○│ 0000000000 │合作金庫銀行沙鹿│辛○○、午○○、戊○○│
│  │ 寅○○ │其中1 人於報紙上刊登內容為台新信├──────┤分行            │、未○○共同犯詐欺取財│
│  │        │用貸款、聯繫電話：0000000000之廣│77,920元    │0000000000000   │罪，辛○○處有期徒刑伍│
│  │        │告，並先後將該門號之SIM 卡置入附│            │陳正和帳戶      │月，減為有期徒刑貳月又│
│  │        │表編號1 、12所示行動電話內。嗣│            │                │拾伍日，午○○、戊○○│
│  │        │寅○○因缺錢花用，於96年1 月間看│            │                │、未○○各處有期徒刑肆│
│  │        │見該廣告，不疑有他，乃撥打該電話│            │                │月，減為有期徒刑肆月，│
│  │        │，與辛○○、午○○、未○○、余秋│            │                │扣案如附表編號5 、6 │
│  │        │香、「高文德」其中1 人或數人接洽│            │                │9 以外之物，均沒收之。│
│  │        │，並由其等以上開門號及行動電話向│            │                │亥○○無罪。          │
│  │        │寅○○佯稱辦理信用貸款需繳交信用│            │                │                      │
│  │        │保險費等情，致寅○○陷於錯誤於，│            │                │                      │
│  │        │96 年1月18日上午10時許在台中縣大│            │                │                      │
│  │        │甲郵局匯款77 ,920 元至右列帳戶，│            │                │                      │
│  │        │而詐騙得逞。                    │            │                │                      │
├─┼────┼────────────────┼──────┼────────┼───────────┤
│4 │ 戌○○ │由辛○○、午○○、未○○、戊○○│0000000000  │第一商業銀行運河│辛○○、午○○、戊○○│
│  │        │其中1 人於報紙上刊登信用貸款廣告├──────┤分行            │、未○○共同犯詐欺取財│
│  │        │。戌○○於96年1 月間看見該廣告，│24,000元    │00000000000號   │罪，辛○○處有期徒刑伍│
│  │        │不疑有他，乃撥打廣告上所示電話聯│            │黃國順帳戶      │月，減為有期徒刑貳月又│
│  │        │繫，即由「高文德」以0000000000之│            │                │拾伍日，午○○、戊○○│
│  │        │電話與戌○○聯繫，並自稱為國泰世│            │                │、未○○各處有期徒刑肆│
│  │        │華銀行之高襄理，向戌○○佯稱如要│            │                │月，減為有期徒刑貳月，│
│  │        │向銀行貸款，需先匯入24,000元手續│            │                │扣案如附表編號1、5、│
│  │        │費云云，致戌○○陷於錯誤，於96年│            │                │6 、9 、12以外之物，均│
│  │        │1 月18日上午11時許匯款24,000元至│            │                │沒收之。              │
│  │        │右列帳戶，而詐騙得逞。          │            │                │亥○○無罪。          │
├─┼────┼────────────────┼──────┼────────┼───────────┤
│5 │ 告訴人 │由戊○○假借銀行名義，於自由時報│ 0000000000 │(1)京城銀行府城分│辛○○、午○○、戊○○│
│  │ 癸○○ │上刊登內容為：如欲辦理台新銀行貸├──────┤  行            │、未○○共同犯詐欺取財│
│  │        │款，請撥打0000000000號電話找黃淑│44,500元    │  000000000000  │罪，辛○○處有期徒刑伍│
│  │        │娟襄理之信用貸款廣告。經癸○○於│（起訴書誤載│  蔡月娥帳戶    │月，減為有期徒刑貳月又│
│  │        │96年1 月27日看見該廣告，即於當日│為17,520元）│(2)玉山銀行大墩分│拾伍日，午○○、戊○○│
│  │        │撥打上開電話找黃淑娟，並表示欲辦│            │  行            │、未○○各處有期徒刑肆│
│  │        │理銀行信用貸款。戊○○於接獲該電│            │  0000000000000 │月，減為有期徒刑貳月，│
│  │        │話後，即佯稱為「黃淑娟」襄理，向│            │  林金珠帳戶    │扣案如附表編號1 、5 │
│  │        │癸○○詢問其姓名、身份證字號、出│            │                │、6 、9 所示之物，均沒│
│  │        │生年月日及住家地址等資料後，並說│            │                │收之。                │
│  │        │要向銀行查詢看是否可以辦理信用貸│            │                │亥○○無罪。          │
│  │        │款。嗣於96年1 月29日，即由辛○○│            │                │                      │
│  │        │、午○○或「高文德」其中1 人，撥│            │                │                      │
│  │        │打癸○○使用之0000000000號之電話│            │                │                      │
│  │        │，自稱是銀行主管，訛稱可以辦理50│            │                │                      │
│  │        │萬信貸，但因癸○○聯徵過多及信用│            │                │                      │
│  │        │不良，需繳交銀行產物保險金，致林│            │                │                      │
│  │        │育興陷於錯誤，遂於96年1 月29日匯│            │                │                      │
│  │        │款26,980元至右列(1)所示蔡月娥帳戶│            │                │                      │
│  │        │及於96年1 月30日匯款17,520元至右│            │                │                      │
│  │        │列(2)所示林金珠帳戶，共計詐得44,5│            │                │                      │
│  │        │00元。嗣經癸○○發現有異，乃報警│            │                │                      │
│  │        │處理並將上開第一筆匯款凍結，並未│            │                │                      │
│  │        │轉出。                          │            │                │                      │
├─┼────┼────────────────┼──────┼────────┼───────────┤
│6 │ 告訴人 │由未○○於96年1 月間以夾報方式，│ 0000000000 │(1)玉山銀行大墩分│辛○○、午○○、戊○○│
│  │ 辰○○ │假借銀行名義刊登內容為：如欲辦理├──────┤  行            │、未○○共同犯詐欺取財│
│  │        │台新銀行貸款，請撥打0000000000號│35,000元    │  0000000000000 │罪，辛○○處有期徒刑伍│
│  │        │電話找吳淑慧之廣告。經辰○○看見│            │  林金珠帳戶    │月，減為有期徒刑貳月又│
│  │        │該廣告後，即於當日撥打電話聯繫，│            │(2)彰化銀行北台南│拾伍日，午○○、戊○○│
│  │        │未○○乃化名「吳淑慧」，向辰○○│            │  分行          │、未○○各處有期徒刑肆│
│  │        │索取姓名、身份證字號、出生年月日│            │  000000000000  │月，減為有期徒刑貳月，│
│  │        │及住家地址等個人資料，並佯稱需向│            │  黃國順帳戶    │扣案如附表編號1 、5 │
│  │        │銀行查詢是否符合辦理貸款資格，約│            │                │、6 、9 、12以外之物，│
│  │        │隔一天後，未○○即撥打被害人使用│            │                │均沒收之。            │
│  │        │之0000000000門號，訛稱可以辦理20│            │                │亥○○無罪。          │
│  │        │萬元信貸，但因辰○○沒有工作，需│            │                │                      │
│  │        │作假職業資料及需另繳交代書費、銀│            │                │                      │
│  │        │行保險金等金錢，致辰○○陷於錯誤│            │                │                      │
│  │        │，遂分別於96年1 月30日匯款15,000│            │                │                      │
│  │        │元至右列(1)所示林金珠帳戶及於96年│            │                │                      │
│  │        │1 月31日匯款20,000元至右列(2)所示│            │                │                      │
│  │        │黃國順帳戶，而詐騙得逞，總計詐得│            │                │                      │
│  │        │款項35,000元。                  │            │                │                      │
├─┼────┼────────────────┼──────┼────────┼───────────┤
│7 │ 告訴人 │由辛○○、午○○、戊○○、未○○│ 0000000000 │台北富邦銀行豐原│辛○○、午○○、戊○○│
│  │ 天○○ │其中1 人於96年1 月間，假借台新銀├──────┤分行            │、未○○共同犯詐欺取財│
│  │        │行名義，以夾報方式刊登內容為：如│42,040元    │000000000000    │罪，辛○○處有期徒刑伍│
│  │        │欲辦理台新銀行貸款，請撥打091944│            │傅國鍵帳戶      │月，減為有期徒刑貳月又│
│  │        │6745號電話找劉襄理之廣告。經蔣育│            │                │拾伍日，午○○、戊○○│
│  │        │茹看見該廣告後，即於當日撥打電話│            │                │、未○○各處有期徒刑肆│
│  │        │聯繫，即由午○○、戊○○、未○○│            │                │月，減為有期徒刑貳月，│
│  │        │、「高文德」其中1 人化名「劉襄理│            │                │扣案如附表編號1 、5 │
│  │        │」，向天○○索取姓名、身份證字號│            │                │、6 、9 、12以外之物，│
│  │        │、出生年月日及住家地址等個人資料│            │                │均沒收之。            │
│  │        │，並佯稱需向銀行查詢是否符合辦理│            │                │亥○○無罪。          │
│  │        │貸款資格，並於翌日撥打天○○使用│            │                │                      │
│  │        │之0000000000號門號，佯稱可以辦理│            │                │                      │
│  │        │50萬元信貸，但因聯徵過多信用不良│            │                │                      │
│  │        │，需繳交銀行產物保險金云云，致蔣│            │                │                      │
│  │        │育茹陷於錯誤，遂分別於96年2 月1 │            │                │                      │
│  │        │日以其夫魏士凱名義匯款32,040元、│            │                │                      │
│  │        │96年2月6 日以其名義匯款10,000 元│            │                │                      │
│  │        │至右列傅國鍵帳戶，而詐騙得逞，共│            │                │                      │
│  │        │計詐得款項42,040元。            │            │                │                      │
├─┼────┼────────────────┼──────┼────────┼───────────┤
│8 │ 告訴人 │由辛○○、午○○、戊○○、未○○│0000000000  │(1)京城銀行      │辛○○、午○○、戊○○│
│  │ 壬○○ │其中1 人於96年1 月間，假借銀行名├──────┤  蔡月娥帳戶    │、未○○共同犯詐欺取財│
│  │        │義，以夾報方式刊登內容為：如欲辦│248,000元   │(2)彰化銀行北台南│罪，辛○○處有期徒刑玖│
│  │        │理萬泰銀行貸款請撥打某某電話門號│            │  分行          │月，減為有期徒刑肆月又│
│  │        │找李小姐之廣告。壬○○看見該廣告│            │  00000000000000│拾伍日，午○○、戊○○│
│  │        │後，乃不疑有他，即於當日依廣告所│            │  黃國順帳戶    │、未○○各處有期徒刑捌│
│  │        │載去電洽詢，即由未○○或戊○○2 │            │                │月，減為有期徒刑肆月，│
│  │        │人輪流進行角色扮演，先由其中1 人│            │                │扣案如附表編號1、5、│
│  │        │自稱係「李小姐」，向壬○○索取個│            │                │6 、9 、12以外之物，均│
│  │        │人姓名、身份證字號、出生年月日及│            │                │沒收之。              │
│  │        │住家地址等資料後，佯稱要向銀行查│            │                │亥○○無罪。          │
│  │        │詢是否可以辦理信用貸款，隔日即由│            │                │                      │
│  │        │另一人撥打壬○○使用之電00000000│            │                │                      │
│  │        │12電話門號，告知其可辦理50萬元信│            │                │                      │
│  │        │貸，但因聯徵過多及信用不良，需繳│            │                │                      │
│  │        │交銀行產物保險金，壬○○乃於96年│            │                │                      │
│  │        │1 月中旬分2 次匯款30,000元、40, │            │                │                      │
│  │        │000元至右列(1)帳戶；於96年2 月1日│            │                │                      │
│  │        │、96年2 月2 日分別匯款10,0000元 │            │                │                      │
│  │        │及78,000元至右列(2)黃國順帳戶內，│            │                │                      │
│  │        │而詐騙得逞，共計詐得248,000 元。│            │                │                      │
├─┼────┼────────────────┼──────┼────────┼───────────┤
│9 │告訴人  │由辛○○、午○○、戊○○、未○○│ 0000000000 │台中石岡郵局    │辛○○、午○○、戊○○│
│  │宙○○  │其中1 人於96年1 月間，在小兵立大├──────┤ 00000000000000 │、未○○共同犯詐欺取財│
│  │        │功雙媒體廣告文宣上，刊登內容為：│24,000元    │ 蘇淑滿帳戶     │罪，辛○○處有期徒刑伍│
│  │        │如欲辦理玉山銀行貸款請撥打093578│            │                │月，減為有期徒刑貳月又│
│  │        │0403號找高先生之廣告。宙○○於96│            │                │拾伍日，午○○、戊○○│
│  │        │年1 月底某日，在高雄市楠梓區7-11│            │                │、未○○各處有期徒刑肆│
│  │        │超商內拿取小兵立大功雙媒體廣告，│            │                │月，減為有期徒刑貳月，│
│  │        │發現該等刊登內容，不疑有他，即於│            │                │扣案如附表編號1 、5 │
│  │        │當日撥打上開電話找高先生，乃由「│            │                │、6 、9 、12以外之物，│
│  │        │高文德」先佯向宙○○索取姓名、身│            │                │均沒收之。            │
│  │        │份證字號、出生年月日及住家地址等│            │                │亥○○無罪。          │
│  │        │資料以便向銀行查詢看是否可以辦理│            │                │                      │
│  │        │銀行信用貸款，約過10幾分鐘後，再│            │                │                      │
│  │        │撥打宙○○使用之0000000000電話門│            │                │                      │
│  │        │號，佯稱其可以辦理50萬元信貸，但│            │                │                      │
│  │        │因信用不良，需先繳納24,000元辦理│            │                │                      │
│  │        │銀行保險金，致宙○○陷於錯誤，於│            │                │                      │
│  │        │96年2 月1 日在高雄縣仁武鄉郵局匯│            │                │                      │
│  │        │款12,000元至右列帳戶。宙○○於匯│            │                │                      │
│  │        │款完畢後，接續由未○○或戊○○再│            │                │                      │
│  │        │撥打電話與宙○○，冒稱為保險公司│            │                │                      │
│  │        │人員，向宙○○佯稱需一次付清24,0│            │                │                      │
│  │        │00元，致宙○○陷於錯誤，於96年2 │            │                │                      │
│  │        │月6 日在高雄市楠梓區楠梓郵局匯款│            │                │                      │
│  │        │12,000元至右列帳戶。            │            │                │                      │
├─┼────┼────────────────┼──────┼────────┼───────────┤
│10│ 告訴人 │由辛○○、午○○、戊○○、未○○│ 0000000000 │(1)台北富邦分行豐│辛○○、午○○、戊○○│
│  │ 己○○ │其中1 人於96年1 、2 月間，假借銀├──────┤  原分行        │、未○○共同犯詐欺取財│
│  │        │行名義，以夾報方式刊登內容為：如│83,016元    │  000000000000  │罪，辛○○處有期徒刑伍│
│  │        │欲辦理萬泰銀行貸款請撥打00000000│            │  傅國鍵帳戶    │月，減為有期徒刑貳月又│
│  │        │74號電話找游佩伶之廣告。己○○於│            │(2)台中石岡郵局  │拾伍日，午○○、戊○○│
│  │        │96年2 月初某日發現該廣告，即於當│            │  00000000000000│、未○○各處有期徒刑肆│
│  │        │日撥打上開電話洽詢。即由未○○或│            │  蘇淑滿帳戶    │月，減為有期徒刑貳月，│
│  │        │戊○○冒稱為游佩伶，佯稱索取姓名│            │                │扣案如附表編號1、5、│
│  │        │、身份證字號、出生年月日及住家地│            │                │6 、9 、12以外之物，均│
│  │        │址等資料後以便向銀行查詢是否可以│            │                │沒收之。              │
│  │        │辦理信用貸款。隔一、二日後，即由│            │                │亥○○無罪。          │
│  │        │「高文德」自稱是銀行主管撥打李玉│            │                │                      │
│  │        │梅所使用之00-00000000 門號，告知│            │                │                      │
│  │        │其可以辦理70萬元信用貸款，但因聯│            │                │                      │
│  │        │徵過多及信用不良，需繳交銀行產物│            │                │                      │
│  │        │保險金，期間並由未○○、戊○○及│            │                │                      │
│  │        │集團內另1 名男性成員相互配合進行│            │                │                      │
│  │        │角色扮演，並與己○○聯繫，致李玉│            │                │                      │
│  │        │梅陷於錯誤，分別於96年2 月6 日匯│            │                │                      │
│  │        │款26,000元、76,000元及於96年2 月│            │                │                      │
│  │        │7 日匯款25,000元至右列(1)傅國鍵帳│            │                │                      │
│  │        │戶內；於96年2 月7 日匯款24,416元│            │                │                      │
│  │        │至右列(2)蘇淑滿帳戶，而詐騙得逞，│            │                │                      │
│  │        │共計詐得83,016元。              │            │                │                      │
├─┼────┼────────────────┼──────┼────────┼───────────┤
│11│ 告訴人 │由辛○○、午○○、戊○○、未○○│不詳        │彰化銀行北台南分│辛○○、午○○、戊○○│
│  │酉○○○│其中1 人於96年2 月間，假借銀行名├──────┤行              │、未○○共同犯詐欺取財│
│  │        │義，以夾報方式刊登內容為：如欲辦│21,000元    │00000000000000  │罪，辛○○處有期徒刑伍│
│  │        │理玉山銀行小額貸款請撥打某門號電│            │黃國順帳戶      │月，減為有期徒刑貳月又│
│  │        │話。酉○○○於96年2 月6 日該廣告│            │                │拾伍日，午○○、戊○○│
│  │        │後，即依廣告所載撥打電話洽詢，由│            │                │、未○○各處有期徒刑肆│
│  │        │「高文德」向酉○○○佯稱欲貸款30│            │                │月，減為有期徒刑貳月，│
│  │        │萬元，需先繳交信用貸款風險保險金│            │                │扣案如附表編號1、5、│
│  │        │，致酉○○○陷於錯誤，遂於96年2 │            │                │6 、9 、12以外之物，均│
│  │        │月9 日分別匯款11,000元及10,000元│            │                │沒收之。              │
│  │        │至右列帳戶，而詐騙得逞。共計詐得│            │                │亥○○無罪。          │
│  │        │款項21,000元。                  │            │                │                      │
├─┼────┼────────────────┼──────┼────────┼───────────┤
│12│ 告訴人 │由辛○○或午○○其中1 人於96年2 │ 0000000000 │彰化銀行北台南分│辛○○、午○○、戊○○│
│  │ 申○○ │月間，以夾報方式刊登內容為：辦理├──────┤行              │、未○○共同犯詐欺取財│
│  │        │台新銀行小額信貸請撥0000000000號│5,000元     │00000000000000  │罪，辛○○處有期徒刑伍│
│  │        │電話之廣告。申○○於96年2 月9日 │            │黃國順帳戶      │月，減為有期徒刑貳月又│
│  │        │看見該廣告後，不疑有他，乃去電洽│            │                │拾伍日，午○○、戊○○│
│  │        │詢，即由未○○或戊○○自稱是台新│            │                │、未○○各處有期徒刑肆│
│  │        │銀行信用貸款部人員，並佯向申○○│            │                │月，減為有期徒刑貳月，│
│  │        │索取姓名、身份證字號、出生年月日│            │                │扣案如附表編號1 、5 │
│  │        │及住家地址等個人資料以便向銀行查│            │                │、6 、9 、12以外之物，│
│  │        │詢是否可以辦理信用貸款，隨即於10│            │                │均沒收之。            │
│  │        │幾分鐘後，再撥打申○○使用之0925│            │                │亥○○無罪。          │
│  │        │596288門號，佯稱可以辦理100 萬元│            │                │                      │
│  │        │信貸，但需先繳納10,000元銀行保險│            │                │                      │
│  │        │金云云，申○○回稱其金錢不足，乃│            │                │                      │
│  │        │再向其佯稱先匯5,000 元，其餘金額│            │                │                      │
│  │        │會幫忙另以他法補齊云云，致申○○│            │                │                      │
│  │        │陷於錯誤，遂於96年2 月9 日在到台│            │                │                      │
│  │        │中縣清水鎮的彰化銀行臨櫃匯款50,0│            │                │                      │
│  │        │0 元至右列帳戶，而詐騙得逞，共計│            │                │                      │
│  │        │詐得款項5,000 元。              │            │                │                      │
├─┼────┼────────────────┼──────┼────────┼───────────┤
│13│ 告訴人 │由辛○○或午○○其中1 人於96 年2│ 0000000000 │復華銀行豐原分行│辛○○、午○○、戊○○│
│  │ 丑○○ │月間，以夾報方式刊登內容為：辦理├──────┤0000000000000   │、未○○共同犯詐欺取財│
│  │        │台新銀行貸款請撥0000000000號電話│18,000元    │陳志學帳戶      │罪，辛○○處有期徒刑伍│
│  │        │找陳玉娟之廣告。丑○○於96 年3月│            │                │月，減為有期徒刑貳月又│
│  │        │7 日看見該廣告後，即撥打電話聯繫│            │                │拾伍日，午○○、戊○○│
│  │        │。乃由未○○或戊○○輪流扮演相關│            │                │、未○○各處有期徒刑肆│
│  │        │貸款或保險人員，先由其中一人冒稱│            │                │月，減為有期徒刑貳月，│
│  │        │為「陳玉娟」，佯向丑○○索取姓名│            │                │扣案如附表編號1 、5 │
│  │        │、身份證字號、出生年月日及住家地│            │                │、6 、9 、12以外之物，│
│  │        │址等資料以便向銀行查詢看是否可以│            │                │均沒收之。            │
│  │        │辦理信用貸款，嗣於同年3 月8 日，│            │                │亥○○無罪。          │
│  │        │再次撥打丑○○使用之0000000000  │            │                │                      │
│  │        │電話門號，佯稱其可以辦理20萬元信│            │                │                      │
│  │        │貸，但需先繳交18000 元手續費云云│            │                │                      │
│  │        │，再由另1 人配合扮演相關角色與邱│            │                │                      │
│  │        │文吉聯繫，致丑○○陷於錯誤，於96│            │                │                      │
│  │        │年3 月9 日匯款18,000元至右列陳志│            │                │                      │
│  │        │學帳戶，而詐騙得逞。共計詐得款項│            │                │                      │
│  │        │18,000元。                      │            │                │                      │
├─┼────┼────────────────┼──────┼────────┼───────────┤
│14│ 被害人 │由戊○○於96年3 月間，假借銀行名│ 0000000000 │京城銀行善化分行│辛○○、午○○、戊○○│
│  │ 巳○○ │義刊登內容為：辦理富邦銀行個人信├──────┤000000000000    │、未○○、亥○○共同犯│
│  │        │用貸款請撥0000000000號電話之廣告│31,900元。  │陳志華帳戶      │詐欺取財罪，辛○○處有│
│  │        │。許玫雀於96年3 月間看見該廣告，│            │                │期徒刑伍月，減為有期徒│
│  │        │不疑有他，即主動撥打上開聯絡電話│            │                │刑貳月又拾伍日，午○○│
│  │        │洽詢。戊○○乃向許玫雀佯稱要先投│            │                │、戊○○、未○○、劉德│
│  │        │保蘇黎世產物保險，需繳交保險費用│            │                │義各處有期徒刑肆月，減│
│  │        │云云，致許玫雀陷於錯誤，於96年3 │            │                │為有期徒刑貳月，扣案如│
│  │        │月22日13時許，在桃園縣龍潭鄉中興│            │                │附表編號1 、9 、12以│
│  │        │路390 號台灣新光銀行龍潭簡易型分│            │                │外之物，均沒收之。    │
│  │        │行內，臨櫃匯款31,900元至右列帳戶│            │                │                      │
│  │        │帳號，並由亥○○持右列帳戶之提款│            │                │                      │
│  │        │卡前往領款，而詐騙得逞，共計詐得│            │                │                      │
│  │        │31,900 元 。                    │            │                │                      │
├─┼────┼────────────────┼──────┼────────┼───────────┤
│15│ 告訴人 │由戊○○於96年3 月間，假借銀行名│ 0000000000 │合作金庫銀行    │辛○○、午○○、戊○○│
│  │ 宇○○ │義，以夾報方式，刊登內容為：辦理├──────┤0000000000000   │、未○○、亥○○共同犯│
│  │        │富邦銀行貸款請撥0000000000號黃麗│18,360元    │羅木村帳戶      │詐欺取財罪，辛○○處有│
│  │        │娟專員之廣告。宇○○於96年3 月16│            │                │期徒刑伍月，減為有期徒│
│  │        │日看見該廣告，即撥打上開電號洽詢│            │                │刑貳月又拾伍日，午○○│
│  │        │，乃由戊○○自稱為黃麗娟專員，佯│            │                │、戊○○、未○○、劉德│
│  │        │向宇○○索取姓名、身份證字號、出│            │                │義各處有期徒刑肆月，減│
│  │        │生年月日、住址等資料後以向銀行查│            │                │為有期徒刑貳月，扣案如│
│  │        │詢是否符合辦理信用貸款之資格，約│            │                │附表編號1 、9 、12以│
│  │        │於10分鐘後，再次撥打宇○○使用之│            │                │外之物，均沒收之。    │
│  │        │0000000000門號，佯稱宇○○符合貸│            │                │                      │
│  │        │款資格，但需先支付貸款保險費18,3│            │                │                      │
│  │        │60元云云，致宇○○陷於錯誤，於96│            │                │                      │
│  │        │年3 月26日匯款18,360元至右列帳戶│            │                │                      │
│  │        │，而詐騙得逞，並由亥○○持右列帳│            │                │                      │
│  │        │戶之提款卡前往領款，共計詐得18,3│            │                │                      │
│  │        │60元。                          │            │                │                      │
├─┼────┼────────────────┼──────┼────────┼───────────┤
│16│ 告訴人 │由辛○○或午○○其中1 人於96年4 │ 0000000000 │華南銀行南都分行│辛○○、午○○、戊○○│
│  │ 丙○○ │月間，在中華日報刊登內容為：辦理├──────┤000000000000    │、未○○、亥○○共同犯│
│  │        │台新銀行信用貸款請撥0000000000號│35,000元    │周家濟帳戶      │詐欺取財罪，辛○○處有│
│  │        │電話找陳專員之廣告。丙○○於96年│            │                │期徒刑伍月，減為有期徒│
│  │        │4 月11日看見該廣告後，即於當日撥│            │                │刑貳月又拾伍日，午○○│
│  │        │打上開電話洽詢，由該「高文德」自│            │                │、戊○○、未○○、劉德│
│  │        │稱陳專員向丙○○索取姓名、身份證│            │                │義各處有期徒刑肆月，減│
│  │        │字號、出生年月日及住家地址等資料│            │                │為有期徒刑貳月，扣案如│
│  │        │後，佯稱要向銀行查詢是否可以辦理│            │                │附表編號1 、9 、12以│
│  │        │信用貸款。嗣於4 月12日下午，即由│            │                │外之物，均沒收之。    │
│  │        │辛○○、午○○、「高文德」其中一│            │                │                      │
│  │        │人，撥打丙○○使用之0000000000門│            │                │                      │
│  │        │號，自稱是銀行人員，佯稱丙○○可│            │                │                      │
│  │        │以辦理20萬元信貸，但需繳交銀行保│            │                │                      │
│  │        │險金，致丙○○陷於錯誤，於96年4 │            │                │                      │
│  │        │月12日匯款15,000元、96年4 月13日│            │                │                      │
│  │        │匯款20,000元至右列帳戶，並由劉德│            │                │                      │
│  │        │義持右列帳戶之提款卡領款，而詐騙│            │                │                      │
│  │        │得逞，共計詐得35,000元。        │            │                │                      │
│  │        │                                │            │                │                      │
├─┼────┼────────────────┼──────┼────────┼───────────┤
│17│ 告訴人 │由午○○於96年5 月間，假借銀行名│ 0000000000 │(1)土地銀行新市分│辛○○、午○○、戊○○│
│  │ 甲○○ │義，於自由時報刊登內容為：辦理萬├──────┤  行            │、未○○、亥○○共同犯│
│  │        │泰銀行信用貸款請撥0000000000號電│287,400元   │ 000000000000000│詐欺取財罪，辛○○處有│
│  │        │話找林惠萍之廣告。方雅惠於96年5 │            │ 陳忠偉帳戶     │期徒刑玖月，午○○、余│
│  │        │月初發現該廣告，乃於當日撥打上開│            │(2)合作金庫銀行太│秋香、未○○、亥○○各│
│  │        │電話洽詢。由未○○自稱「林惠萍」│            │  平分行        │處有期徒刑捌月，扣案如│
│  │        │，先向方雅惠詢問姓名、身份證字號│            │0000000000000000│附表編號1 以外之物，│
│  │        │、出生年月日及住家地址等個人資料│            │羅木村帳戶      │均沒收之。            │
│  │        │，並佯稱要向銀行查詢看是否可以辦│            │                │地○○犯幫助犯詐欺取財│
│  │        │理信用貸款。嗣約於5 月10日，由郭│            │                │罪，處有期徒刑伍月。  │
│  │        │漢章自稱為楊專員，撥打方雅惠使用│            │                │庚○○無罪。          │
│  │        │之0000000000門號，誆稱其可以辦理│            │                │                      │
│  │        │100 萬元信貸，但因聯徵過多及信用│            │                │                      │
│  │        │不良，需繳交銀行產物保險金云云，│            │                │                      │
│  │        │致方雅惠陷於錯誤，分別於96年5 月│            │                │                      │
│  │        │11日匯款38,400元至右列(1)陳忠偉帳│            │                │                      │
│  │        │戶；於96年5 月13日匯款40,000元、│            │                │                      │
│  │        │96年5 月15日匯款90,000元、96年5 │            │                │                      │
│  │        │月16日匯款69,000元至右列(2)帳戶，│            │                │                      │
│  │        │另於96年5 月15日由方雅惠之友林錦│            │                │                      │
│  │        │辛匯款5 萬元至右列(2)帳戶，並由劉│            │                │                      │
│  │        │德義持右列帳戶之提款卡提款，而詐│            │                │                      │
│  │        │騙得逞。共計詐得總287,400 元。  │            │                │                      │
└─┴────┴────────────────┴──────┴────────┴───────────┘
附表貳
┌─┬────┬────────────────┬──────┬────────┬───────────┐
│編│被害人或│           詐騙方式             │詐騙電話門號│匯入帳戶        │       主文           │
│號│告訴人  │                                │            │                │                      │
├─┼────┼────────────────┼──────┼────────┼───────────┤
│1 │ 被害人 │某詐騙集團人員於96年3 月26日上午│000000000000│台灣銀行安南分行│辛○○、午○○、未○○│
│  │ 卯○○ │10時以右列門號撥打卯○○所使用之│、          │000000000000000 │、亥○○、戊○○均無罪│
│  │        │0000000000號之門號，向卯○○謊稱│000000000000│吳清水帳戶      │。                    │
│  │        │為地檢署人員，並佯稱其已涉及人頭│、          │                │地○○犯幫助詐欺取財罪│
│  │        │帳戶案件，需要設立專戶並將存款轉│0000000000、│                │，處有期徒刑肆月，減為│
│  │        │入以保管之存款，致卯○○陷於錯誤│0000000000。│                │有期徒刑貳月。        │
│  │        │，於同日上午10時30分左右匯款20萬│            │                │庚○○無罪。          │
│  │        │元至右列帳戶，而詐騙得逞。嗣因留│            │                │                      │
│  │        │振華於同日下午發覺有異，乃於立即│            │                │                      │
│  │        │報警，經警通報右列帳戶之開戶銀行│            │                │                      │
│  │        │協助暫時圈存該筆款項，而為警詢線│            │                │                      │
│  │        │查獲。                          │            │                │                      │
└─┴────┴────────────────┴──────┴────────┴───────────┘
附表：應沒收之物
┌──┬──┬─────────────┬───┬──┬──────────┐
│編號│原始│        名           稱   │數量  │所有│備  註              │
│    │編號│                          │      │人  │                    │
├──┼──┼─────────────┼───┼──┼──────────┤
│    │    │NOKIA 3315手機、淡藍色    │      │    │曾經置入0000000000號│
│1   │A001│內含電池1枚、無SIM卡      │1支   │周旭│門號，而用以詐騙告訴│
│    │    │˙序號：000000000000000   │      │龍  │人寅○○，有卷附詐騙│
│    │    │                          │      │    │電話門號所使用手機序│
│    │    │                          │      │    │號一覽表可稽（警二卷│
│    │    │                          │      │    │第261 頁），為供附表│
│    │    │                          │      │    │壹編號3 犯罪所用。  │
├──┼──┼─────────────┼───┼──┼──────────┤
│2   │A002│NOKIA 2600手機、黑色      │1支   │周旭│預備供犯罪所用，業據│
│    │    │內含電池1枚、無SIM卡      │      │龍  │被告辛○○供明在卷（│
│    │    │˙序號：000000000000000   │      │    │院三卷第95頁）。    │
├──┼──┼─────────────┼───┼──┼──────────┤
│    │    │NOKIA 3100手機、銀白      │      │周旭│預備供犯罪所用，業據│
│3   │A003│內含電池1枚、無SIM卡      │1支   │龍  │被告辛○○供明在卷（│
│    │    │˙序號：000000000000000   │      │    │院三卷第95頁）。    │
├──┼──┼─────────────┼───┼──┼──────────┤
│4   │    │NOKIA 8250手機、粉紅色    │      │周旭│預備供犯罪所用，業據│
│    │A004│內含電池1枚、無SIM卡      │1支   │龍  │被告辛○○供明在卷（│
│    │    │˙序號：000000000000000   │      │    │院三卷第95頁）。    │
├──┼──┼─────────────┼───┼──┼──────────┤
│5   │    │NOKIA 2100手機、白色      │1支   │劉德│由被告辛○○撥打該電│
│    │B001│內含電池1枚、SIM卡1張     │      │義  │話通知被告亥○○領款│
│    │    │˙序號：000000000000000   │      │    │所用，業據被告亥○○│
│    │    │˙SIM卡號：000000000000000│      │    │供明在卷（院三卷第95│
│    │    │˙門號：0000000000        │      │    │頁），而為供附表壹編│
├──┼──┼─────────────┼───┼──┤號14至17犯罪所用之物│
│6   │B002│NEC N512i手機、黑銀       │1支   │劉德│。                  │
│    │    │內含SIM卡1張              │      │義  │                    │
│    │    │˙序號：000000000000000   │      │    │                    │
│    │    │˙SIM卡號：000000000000000│      │    │                    │
│    │    │˙門號：0000000000        │      │    │                    │
├──┼──┼─────────────┼───┼──┼──────────┤
│7   │C012│詐騙手法申貸金額利率表    │1張   │余秋│供犯罪所用之物，業據│
│    │    │                          │      │香  │被告戊○○供明在卷（│
│    │    │                          │      │    │院三卷第95頁）      │
├──┼──┼─────────────┼───┼──┼──────────┤
│8   │    │NOKIA 2600手機、藍灰色    │1支   │周旭│供集團成員間聯繫使用│
│    │C022│內含電池1枚、SIM卡1張     │      │龍  │而為供犯罪所用之物，│
│    │    │˙序號：000000000000000   │      │    │業據被告辛○○供明在│
│    │    │˙SIM卡號：0000000000000  │      │    │卷（院三卷第95頁）  │
│    │    │˙門號：0000000000        │      │    │                    │
├──┼──┼─────────────┼───┼──┼──────────┤
│9   │    │NOKIA 3315手機、藍銀      │1支   │周旭│辛○○曾以該電話與方│
│    │C024│內含電池1 枚、標籤說明1紙 │      │龍  │雅惠聯繫，而為詐騙方│
│    │    │˙序號：000000000000000   │      │    │雅惠使用之物，有卷附│
│    │    ├─────────────┼───┤    │通聯譯文1 紙可憑（警│
│    │    │˙SIM 卡門號：0000000000  │1張   │    │一卷第160頁）。     │
├──┼──┼─────────────┼───┼──┼──────────┤
│10  │    │NOKIA 2600手機、藍銀灰    │1支   │周旭│預備供犯罪所用      │
│    │C025│內含電池1枚、無SIM卡      │      │龍  │                    │
│    │    │˙序號：000000000000000   │      │    │                    │
├──┼──┼─────────────┼───┼──┼──────────┤
│11  │    │NOKIA 1600手機、黑色      │1支   │周旭│戊○○使用於供集團成│
│    │C026│內含電池1枚、SIM卡1張     │      │龍  │員彼此聯繫及與附表壹│
│    │    │˙序號：000000000000000   │      │    │以外之其他民眾接洽使│
│    │    │˙SIM卡號：21E072U265852  │      │    │用，有卷附通聯譯文資│
│    │    │˙門號：0000000000        │      │    │料可憑（警一卷第146 │
│    │    │                          │      │    │、152 頁），應認係預│
│    │    │                          │      │    │備供犯罪所用之物。  │
├──┼──┼─────────────┼───┼──┼──────────┤
│12  │D014│NOKIA手機、水藍色         │1支   │周旭│該行動電話曾經置入09│
│    │    │內含電池1枚、無SIM卡      │      │龍  │00000000、0000000000│
│    │    │˙序號：000000000000000   │      │    │ 、0000000000號門號 │
│    │    │                          │      │    │，而用以詐騙告訴人林│
│    │    │                          │      │    │育興、寅○○、方雅惠│
│    │    │                          │      │    │，有卷附詐騙電話門號│
│    │    │                          │      │    │所使用手機序號一覽表│
│    │    │                          │      │    │可稽（警二卷第259至 │
│    │    │                          │      │    │261 頁），為供附表壹│
│    │    │                          │      │    │編號3 、5 、17犯罪所│
│    │    │                          │      │    │用。                │
├──┼──┼─────────────┼───┼──┼──────────┤
│13  │D036│貸款金額每期攤還明細表    │1張   │郭漢│供犯罪所用，業據被告│
│    │    │                          │      │章  │午○○供明在卷（院三│
│    │    │                          │      │    │卷第96頁）          │
├──┼──┼─────────────┼───┼──┼──────────┤
│14  │D037│各家派報社電話明細表      │1張   │郭漢│供犯罪所用，業據被告│
│    │    │                          │      │章  │午○○供明在卷（院三│
│    │    │                          │      │    │卷第96頁）          │
├──┼──┼─────────────┼───┼──┼──────────┤
│15  │D038│身分證第一碼英文代碼表    │1本   │郭漢│供犯罪所用，業據被告│
│    │    │                          │      │章  │午○○供明在卷（院三│
│    │    │                          │      │    │卷第96頁）          │
├──┼──┼─────────────┼───┼──┼──────────┤
│16  │D039│刊登借貸廣告報紙          │3張   │郭漢│預備供犯罪所用，業據│
│    │    │                          │      │章  │被告午○○供明在卷（│
│    │    │                          │      │    │院三卷第96頁）      │
├──┼──┼─────────────┼───┼──┼──────────┤
│17  │E001│NOKIA 1600手機、銀灰相間  │1支   │周旭│預備供犯罪所用，業據│
│    │    │內含電池1枚及SIM卡1張     │      │龍  │被告辛○○供明在卷（│
│    │    │˙序號：000000000000000   │      │    │院三卷第94頁）。    │
│    │    │˙SIM卡編號：YAS063D332972│      │    │                    │
│    │    │˙門號：0000000000        │      │    │                    │
├──┼──┼─────────────┼───┼──┼──────────┤
│18  │E002│NOKIA 1600手機、銀白、    │1支   │周旭│預備供犯罪所用，業據│
│    │    │內含電池1枚、無SIM卡      │      │龍  │被告辛○○供明在卷（│
│    │    │˙序號：000000000000000   │      │    │院三卷第94頁）。    │
├──┼──┼─────────────┼───┼──┼──────────┤
│19  │E003│NOKIA 1600手機、白灰相間  │1支   │周旭│預備供犯罪所用，業據│
│    │    │內含電池1枚、無SIM卡      │      │龍  │被告辛○○供明在卷（│
│    │    │˙序號：000000000000000   │      │    │院三卷第94頁）。    │
├──┼──┼─────────────┼───┼──┼──────────┤
│20  │E004│NOKIA 1600手機、灰黑相間  │1支   │周旭│預備供犯罪所用，業據│
│    │    │內含電池1枚、無SIM卡      │      │龍  │被告辛○○供明在卷（│
│    │    │˙序號：000000000000000   │      │    │院三卷第94頁）。    │
├──┼──┼─────────────┼───┼──┼──────────┤
│21  │E005│NOKIA 1600手機、黑色      │1支   │周旭│預備供犯罪所用，業據│
│    │    │內含電池1枚、無SIM卡      │      │龍  │被告辛○○供明在卷（│
│    │    │˙序號：000000000000000   │      │    │院三卷第94頁）。    │
├──┼──┼─────────────┼───┼──┼──────────┤
│22  │E006│NOKIA 2600手機、黑銀灰相間│1支   │周旭│預備供犯罪所用，業據│
│    │    │內無電池、無SIM卡         │      │龍  │被告辛○○供明在卷（│
│    │    │˙序號：000000000000000   │      │    │院三卷第94頁）。    │
├──┼──┼─────────────┼───┼──┼──────────┤
│23  │E007│NOKIA 2600手機、黑銀灰相間│1支   │周旭│預備供犯罪所用，業據│
│    │    │內含電池1枚、無SIM卡      │      │龍  │被告辛○○供明在卷（│
│    │    │˙序號：000000000000000   │      │    │院三卷第94頁）。    │
├──┼──┼─────────────┼───┼──┼──────────┤
│24  │E008│BENQ 2000手機、銀色       │1支   │周旭│預備供犯罪所用，業據│
│    │    │內含電池1枚、SIM卡一張    │      │龍  │被告辛○○供明在卷（│
│    │    │˙序號：無法看出          │      │    │院三卷第94頁）。    │
│    │    │˙SIM卡門號：0000000000   │      │    │                    │
├──┼──┼─────────────┼───┼──┼──────────┤
│25  │    │VK 1020手機、紅色         │1支   │周旭│預備供犯罪所用，業據│
│    │E009│無電池、無SIM卡           │      │龍  │被告辛○○供明在卷（│
│    │    │˙序號：000000000000000   │      │    │院三卷第94頁）。    │
├──┼──┼─────────────┼───┼──┼──────────┤
│26  │E010│APBW A20手機、紅白        │1支   │周旭│預備供犯罪所用，業據│
│    │    │內含電池1枚、無SIM卡      │      │龍  │被告辛○○供明在卷（│
│    │    │˙序號：無法看出          │      │    │院三卷第94頁）。    │
├──┼──┼─────────────┼───┼──┼──────────┤
│27  │E011│Panasonic EB-GD55手機、金 │1支   │周旭│預備供犯罪所用，業據│
│    │    │內含電池1枚、無SIM卡      │      │龍  │被告辛○○供明在卷（│
│    │    │˙序號：000000000000000   │      │    │院三卷第94頁）。    │
├──┼──┼─────────────┼───┼──┼──────────┤
│28  │E012│WIN V320手機、銀黑        │1支   │周旭│預備供犯罪所用，業據│
│    │    │無電池、無SIM卡           │      │龍  │被告辛○○供明在卷（│
│    │    │˙序號：000000000000000   │      │    │院三卷第94頁）。    │
├──┼──┼─────────────┼───┼──┼──────────┤
│29  │E013│WIN F868手機、銀黑        │1支   │周旭│預備供犯罪所用，業據│
│    │    │無電池、無SIM卡           │      │龍  │被告辛○○供明在卷（│
│    │    │˙序號：000000000000000   │      │    │院三卷第94頁）。    │
├──┼──┼─────────────┼───┼──┼──────────┤
│30  │E014│廖廷豐身分證影本          │1份   │周旭│預備供犯罪所用，業據│
│    │    │                          │      │龍  │被告辛○○供明在卷（│
│    │    │                          │      │    │院三卷第94頁）。    │
├──┼──┼─────────────┼───┼──┼──────────┤
│31  │E015│何金豐存摺                │1本   │周旭│預備供犯罪所用，業據│
│    │    │台中商業銀行大里分行      │      │龍  │被告辛○○供明在卷（│
│    │    │˙帳號：000000000000      │      │    │院三卷第94頁）。    │
├──┼──┼─────────────┼───┼──┼──────────┤
│32  │E016│台中銀行提款卡            │1張   │周旭│預備供犯罪所用，業據│
│    │    │˙金融卡號：000000000000  │      │龍  │被告辛○○供明在卷（│
│    │    │˙帳號：000000000000      │      │    │院三卷第94頁）。    │
│    │    │˙戶名：何金豐            │      │    │                    │
├──┼──┼─────────────┼───┼──┼──────────┤
│33  │E017│何金豐身分證影本          │1份   │周旭│預備供犯罪所用，業據│
│    │    │                          │      │龍  │被告辛○○供明在卷（│
│    │    │                          │      │    │院三卷第94頁）。    │
├──┼──┼─────────────┼───┼──┼──────────┤
│34  │E018│0000000000號SIM卡         │1張   │周旭│預備供犯罪所用，業據│
│    │    │卡號：KAE068D515242       │      │龍  │被告辛○○供明在卷（│
│    │    │                          │      │    │院三卷第94頁）。    │
├──┼──┼─────────────┼───┼──┼──────────┤
│35  │E019│臺灣大哥大大卡暨其SIM卡   │各1張 │周旭│預備供犯罪所用，業據│
│    │    │˙大卡號：000000000000000 │      │龍  │被告辛○○供明在卷（│
│    │    │          0000000         │      │    │院三卷第94頁）。    │
│    │    │˙SIM 卡門號：0000000000  │      │    │                    │
│    │    ├─────────────┼───┤    │                    │
│    │    │廖進吉預付卡正本申請書    │1份   │    │                    │
├──┼──┼─────────────┼───┼──┼──────────┤
│36  │E020│臺灣大哥大大卡暨其SIM卡   │各1張 │周旭│預備供犯罪所用，業據│
│    │    │˙大卡號：00000000000000  │      │龍  │被告辛○○供明在卷（│
│    │    │          27893           │      │    │院三卷第94頁）。    │
│    │    │˙SIM卡編號：000000000000 │      │    │                    │
│    │    │˙門號：0000000000        │      │    │                    │
│    │    ├─────────────┼───┤    │                    │
│    │    │張秀卿預付卡正本申請書    │1份   │    │                    │
│    │    ├─────────────┼───┤    │                    │
│    │    │張秀卿駕照正、反面影本    │1 張  │    │                    │
│    │    ├─────────────┼───┤    │                    │
│    │    │張秀卿健保卡正、反面影本  │各1 張│    │                    │
└──┴──┴─────────────┴───┴──┴──────────┘
附表肆：不予宣告沒收之物
┌──┬──┬────────────────┬───┬───┬──────┐
│編號│原始│        名           稱         │數 量 │所有人│ 備  考     │
│    │編號│                                │      │      │            │
├──┼──┼────────────────┼───┼───┼──────┤
│1   │A005│臺灣大哥大大卡                  │1張   │辛○○│與本案無關，│
│    │    │˙大卡號：00000000000000000000  │      │      │業據被告周旭│
├──┼──┼────────────────┼───┼───┤龍供明在卷（│
│2   │A006│遠傳電信易付卡                  │1張   │辛○○│院三卷第95頁│
│    │    │˙大卡號：00000000000000000000  │      │      │）          │
│    │    │˙SIM卡門號：0000000000         │      │      │            │
├──┼──┼────────────────┼───┼───┤            │
│3   │A007│和信電訊SIM卡                   │1張   │辛○○│            │
│    │    │˙SIM卡號：00000000000000       │      │      │            │
├──┼──┼────────────────┼───┼───┤            │
│4   │A008│東信電訊SIM卡                   │1張   │辛○○│            │
│    │    │˙SIM卡號：0000000000000000000-0│      │      │            │
├──┼──┼────────────────┼───┼───┤            │
│5   │A009│房屋租賃契約書                  │1本   │辛○○│            │
│    │    │出租人：蔡桂真、承租人：陳美娟  │      │      │            │
├──┼──┼────────────────┼───┼───┤            │
│6   │A010│陳木欉戶口謄本影本              │1張   │辛○○│            │
├──┼──┼────────────────┼───┼───┤            │
│7   │    │合作金庫銀行支票（附退票理由單）│1張   │辛○○│            │
│    │A011│發票人：亥○○、面額新台幣12,000│      │      │            │
│    │    │元整                            │      │      │            │
├──┼──┼────────────────┼───┼───┤            │
│8   │A012│合作金庫銀行支票                │1張   │辛○○│            │
│    │    │發票人：亥○○、面額新台幣150,00│      │      │            │
│    │    │0 元                            │      │      │            │
├──┼──┼────────────────┼───┼───┤            │
│9   │A013│記事本                          │1本   │辛○○│            │
├──┼──┼────────────────┼───┼───┤            │
│10  │A014│辛○○生活照片                  │2張   │辛○○│            │
├──┼──┼────────────────┼───┼───┼──────┤
│11  │    │NOKIA6 230I手機                 │      │      │均為被告余秋│
│    │C001│內含電池1枚、SIM卡1張、128MB記憶│1支   │戊○○│香個人使用物│
│    │    │卡1張                           │      │      │品，與本案無│
│    │    │˙序號：000000000000000         │      │      │關，業據被告│
│    │    │˙SIM卡號門號：0000000000       │      │      │戊○○供明在│
├──┼──┼────────────────┼───┼───┤卷（院三卷第│
│12  │    │NOKIA 5200手機、紅白            │      │      │95頁）      │
│    │C002│內含電池1枚、SIM卡1張           │1支   │戊○○│            │
│    │    │˙序號：000000000000000         │      │      │            │
│    │    │˙SIM卡門號：0000000000         │      │      │            │
├──┼──┼────────────────┼───┼───┤            │
│13  │    │遠東國際商業銀行金融卡          │      │      │            │
│    │C003│戶名：戊○○                    │1張   │戊○○│            │
│    │    │卡號：00000000000000            │      │      │            │
├──┼──┼────────────────┼───┼───┤            │
│14  │    │三信商業銀行金融卡              │      │      │            │
│    │C004│戶名：戊○○                    │      │戊○○│            │
│    │    │卡號：0000000000                │      │      │            │
├──┼──┼────────────────┼───┼───┤            │
│15  │    │三信商業銀行金融卡              │      │      │            │
│    │C005│戶名：無                        │      │戊○○│            │
│    │    │卡號：0000000000                │      │      │            │
├──┼──┼────────────────┼───┼───┤            │
│16  │    │中國信託VISA卡                  │      │      │            │
│    │C006│戶名：戊○○                    │      │戊○○│            │
│    │    │卡號：0000000000000000          │      │      │            │
│    │    │帳戶：000000000000              │      │      │            │
├──┼──┼────────────────┼───┼───┤            │
│17  │C007│本票：WG0000000、WG0000000      │3張   │戊○○│            │
│    │    │WG0000000                       │      │      │            │
├──┼──┼────────────────┼───┼───┤            │
│18  │    │中國信託商業銀行匯款申請書。    │共2 張│      │            │
│    │    │（匯款人：戊○○，收款人分別為：│      │      │            │
│    │C008│余美玲、余翊彤）                │      │戊○○│            │
│    │    ├────────────────┼───┤      │            │
│    │    │中國信託商業銀行存入憑證：      │1張   │      │            │
│    │    │存入戶名：午○○                │      │      │            │
├──┼──┼────────────────┼───┼───┤            │
│19  │C009│櫃員機轉帳明細表。              │共4張 │戊○○│            │
├──┼──┼────────────────┼───┼───┤            │
│20  │C010│電話簿                          │1本   │戊○○│            │
├──┼──┼────────────────┼───┼───┤            │
│21  │C011│筆記本                          │1本   │戊○○│            │
├──┼──┼────────────────┼───┼───┤            │
│22  │C013│扣繳憑單                        │1張   │戊○○│            │
├──┼──┼────────────────┼───┼───┤            │
│23  │C014│遠東國際商業銀行匯款單影本      │1張   │戊○○│            │
├──┼──┼────────────────┼───┼───┤            │
│24  │C015│中國信託存款褶（戶名：戊○○）  │1本   │戊○○│            │
├──┼──┼────────────────┼───┼───┤            │
│25  │C016│三信商業銀行存摺（戶名：藍玉秀）│1本   │戊○○│            │
├──┼──┼────────────────┼───┼───┤            │
│26  │C017│廣告費所支付金額細表匯款單      │1張   │戊○○│            │
├──┼──┼────────────────┼───┼───┤            │
│27  │C018│臺灣大哥大大卡                  │1張   │戊○○│            │
│    │    │˙卡號：00000000000000000000    │      │      │            │
│    │    ├────────────────┼───┤      │            │
│    │    │臺灣大哥大3G大卡及其上SIM 卡    │1張   │      │            │
│    │    │˙SIM 卡門號：0000000000        │      │      │            │
│    │    ├────────────────┼───┤      │            │
│    │    │中華電信SIM卡                   │2張   │      │            │
├──┼──┼────────────────┼───┼───┤            │
│28  │C019│黃元鼎行動電話申請書影本        │1張   │戊○○│            │
│    │    │0000000000                      │      │      │            │
├──┼──┼────────────────┼───┼───┼──────┤
│29  │C020│APBW A20手機、銀色              │      │辛○○│供被告辛○○│
│    │    │內含電池1枚、SIM卡1張           │1支   │      │個人使用，與│
│    │    │˙序號：058FA87C                │      │      │本案犯罪無關│
│    │    │˙SIM卡門號：0000000000         │      │      │，業據被告周│
├──┼──┼────────────────┼───┤      │旭龍供明在卷│
│30  │C021│摩扥羅拉手機、黑色              │1支   │      │（院三卷第96│
│    │    │無電池、無SIM卡                 │      │      │頁）        │
│    │    │˙序號：000000000000000         │      │      │            │
├──┼──┼────────────────┼───┤      │            │
│31  │    │NOKIA 6100手機、黑色            │      │      │            │
│    │C023│內含電池1枚、SIM卡1張           │1支   │      │            │
│    │    │˙序號：000000000000000         │      │      │            │
│    │    │˙SIM卡門號：0000000000         │      │      │            │
├──┼──┼────────────────┼───┼───┼──────┤
│32  │C027│台中市警察局民防第三大隊顧問證、│共3張 │辛○○│與本案無關  │
│    │    │洪見成健保卡、洪見成駕駛執照    │      │      │            │
├──┼──┼────────────────┼───┼───┼──────┤
│33  │C028│華南銀行金融卡                  │1張   │辛○○│被告辛○○雖│
│    │    │帳號：0000000000000000          │      │      │供稱係以往供│
│    │    │                                │      │      │詐騙使用（院│
│    │    │                                │      │      │三卷第96頁）│
│    │    │                                │      │      │，現已未再使│
│    │    │                                │      │      │用等語，然核│
│    │    │                                │      │      │附表壹所示使│
│    │    │                                │      │      │用之人頭帳戶│
│    │    │                                │      │      │中，並未包括│
│    │    │                                │      │      │左列提款卡所│
│    │    │                                │      │      │示帳戶，顯非│
│    │    │                                │      │      │供本案詐騙使│
│    │    │                                │      │      │用。        │
├──┼──┼────────────────┼───┼───┼──────┤
│34  │D001│NOKIA手機、黑色                 │1支   │午○○│午○○個人使│
│    │    │內含電池1枚、無SIM卡            │      │      │用之行動電話│
│    │    │˙序號：000000000000000         │      │      │，未供本案犯│
├──┼──┼────────────────┼───┤      │罪使用，業據│
│35  │D003│NOKIA手機、藍與銀灰相間         │1支   │      │被告午○○於│
│    │    │內含電池1枚、無SIM卡            │      │      │本院審理時供│
│    │    │˙序號：0000000CN205P           │      │      │明在卷（院三│
├──┼──┼────────────────┼───┤      │卷第96頁）  │
│36  │D016│SAMSUNG手機、銀色               │1支   │      │            │
│    │    │˙序號：000000000000000         │      │      │            │
├──┼──┼────────────────┼───┤      │            │
│37  │D017│NOKIA手機、銀灰                 │1支   │      │            │
│    │    │內含電池1枚、無SIM卡            │      │      │            │
│    │    │˙序號：000000000000000         │      │      │            │
├──┼──┼────────────────┼───┼───┼──────┤
│38  │D002│臺灣大哥大SIM卡                 │1片   │午○○│左列SIM卡購 │
│    │D004│亞太行動寬頻SIM卡1張            │1張   │      │入時已無法使│
│    │D015│中華電信SIM卡                   │1片   │      │用，而未用以│
│    │D018│施宜妏和信電訊申請書及SIM卡     │各1張 │      │實施詐騙行為│
│    │D020│和信電話SIM卡                   │1張   │      │，業據被告郭│
│    │D021│臺灣大哥大SIM卡                 │1張   │      │漢章於本院審│
│    │D022│中華電信SIM卡                   │1張   │      │理時供明在卷│
│    │D027│遠傳電信SIM卡                   │1張   │      │（院三卷第96│
│    │D028│遠傳電信SIM卡                   │1張   │      │頁）        │
│    │D029│遠傳電信SIM卡                   │1張   │      │            │
│    │D030│臺灣大哥大SIM卡                 │1張   │      │            │
├──┼──┼────────────────┼───┼───┼──────┤
│39  │D005│國泰世華銀行信用卡              │1張   │午○○│被告午○○個│
│    │D006│中國信託信用卡(金卡)            │1張   │      │人物品，未供│
│    │D007│國泰世華銀行信用卡              │1張   │      │犯罪使用，業│
│    │D008│中國信託信用卡                  │1張   │      │據被告午○○│
│    │D009│中國石油金卡                    │1片   │      │供明在卷（院│
├──┼──┼────────────────┼───┼───┤三卷第96頁）│
│40  │D010│郵局提款卡                      │1張   │午○○│            │
│    │    │卡號：0000000000000000          │      │      │            │
├──┼──┼────────────────┼───┼───┤            │
│41  │D011│新竹國際商業銀行金融卡          │1片   │午○○│            │
│    │    │卡號：0000000000000000          │      │      │            │
├──┼──┼────────────────┼───┼───┤            │
│42  │D013│國泰世華商業銀行存款存根        │1張   │午○○│            │
├──┼──┼────────────────┼───┼───┤            │
│43  │D023│台中區銀行分行一覽表            │1張   │午○○│            │
├──┼──┼────────────────┼───┼───┤            │
│44  │D031│午○○新竹國際商業銀行存款簿    │1本   │午○○│            │
├──┼──┼────────────────┼───┼───┼──────┤
│45  │D019│黃城臺灣大哥大預付卡申請書    │1張   │午○○│非供犯罪使用│
│    │    │                                │      │      │之物，業據被│
├──┼──┼────────────────┼───┼───┤告午○○供明│
│46  │D024│行動電話大卡                    │1張   │午○○│在卷（院三卷│
│    │D025│行動電話大卡                    │1張   │      │第96頁）    │
├──┼──┼────────────────┼───┼───┼──────┤
│47  │D012│中國信託商業銀行存摺簿文心分行  │1本   │戊○○│被告戊○○個│
│    │    │戶名：戊○○                    │      │      │人使用之物，│
├──┼──┼────────────────┼───┤      │與本案犯行無│
│48  │D032│戊○○三信商行存簿              │1本   │      │關，業據被告│
├──┼──┼────────────────┼───┤      │戊○○供明在│
│49  │D033│戊○○三信商行存簿              │1本   │      │卷（院三卷第│
├──┼──┼────────────────┼───┤      │96頁）      │
│50  │D034│午○○中國信託存簿              │1本   │      │            │
├──┼──┼────────────────┼───┤      │            │
│51  │D035│午○○國泰世華商業銀行存簿      │1本   │      │            │
├──┼──┼────────────────┼───┼───┼──────┤
│52  │D026│帳簿及聯絡簿冊                  │5本   │午○○│被告戊○○與│
├──┼──┼────────────────┼───┼───┤被告午○○之│
│53  │D040│刻有「余小姐0000-000000、       │各1， │午○○│前共同經營階│
│    │    │0000-000000」、「余小姐00000000 │共2枚 │      │梯數位學院所│
│    │    │、00000000」木頭章              │      │      │使用之物，與│
│    │    │                                │      │      │本案犯行無關│
│    │    │                                │      │      │，業據被告郭│
│    │    │                                │      │      │漢章於本院審│
│    │    │                                │      │      │理時供明在卷│
│    │    │                                │      │      │（院三卷第96│
│    │    │                                │      │      │頁）        │
├──┼──┼────────────────┼───┼───┼──────┤
│54  │F001│行動電話申請書                  │5張   │地○○│為收購時已經│
│    │    │(0000000000、0000000000、       │      │      │無法使用之人│
│    │    │0000000000、0000000000、        │      │      │頭SIM卡或其 │
│    │    │0000000000)                     │      │      │相關辦理文件│
├──┼──┼────────────────┼───┼───┤，而無法販賣│
│55  │F002│遠傳易付卡申請書(0000000000)    │1張   │地○○│，或為被告謝│
│    │F006│遠傳易付卡SIM卡                 │1張   │      │宗翰個人使用│
│    │F007│筆記本                          │4本   │      │之物，均與本│
│    │F008│亞太SIM卡大卡                   │1張   │      │案無關，業據│
│    │F009│SIM 卡（門號：0000000000 ）     │1張   │      │被告地○○供│
│    │F010│SIM卡（門號：0000000000）       │1張   │      │明在卷（院三│
│    │F011│和信電訊SIM卡                   │1張   │      │卷第94頁）  │
│    │F013│威寶電信大卡及其SIM卡           │1張   │      │            │
│    │F014│威寶電信大卡及其SIM卡           │1張   │      │            │
│    │F015│亞太電信大卡及其SIM卡(已分離)   │1張   │      │            │
│    │F012│郵政儲金金融卡                  │1張   │      │            │
├──┼──┼────────────────┼───┼───┼──────┤
│56  │F016│黃城郵局存簿、木頭印章、金融卡│1組   │地○○│為被告地○○│
│    │    │帳號：00000000000000            │      │      │之友人黃城│
│    │    ├────────────────┼───┤      │所有，業據被│
│    │    │臺灣銀行匯出匯款賣匯水單/交易憑 │1紙   │      │告地○○供明│
│    │    │證                              │      │      │在卷（院三卷│
│    │    │                                │      │      │第94頁）    │
├──┼──┼────────────────┼───┼───┼──────┤
│57  │F017│庚○○郵局存簿、印章            │1組   │地○○│被告庚○○出│
│    │    │帳號：00000000000000            │      │      │借與被告謝宗│
│    │    ├────────────────┼───┤      │翰使用，作為│
│    │    │網路郵局儲匯壽業務暨電子商務服務│1份   │      │收取販賣人頭│
│    │    │契約(客戶：庚○○)              │      │      │SIM 卡及帳戶│
│    │    │                                │      │      │之對價使用，│
│    │    │                                │      │      │並非被告謝宗│
│    │    │                                │      │      │翰所有，且非│
│    │    │                                │      │      │供其幫助詐欺│
│    │    │                                │      │      │取財犯行所用│
│    │    │                                │      │      │。          │
├──┼──┼────────────────┼───┼───┼──────┤
│58  │F003│NOKIA 8250手機、粉紅色          │1支   │地○○│供被告地○○│
│    │    │內含電池1枚、SIM卡1張           │      │      │個人使用之手│
│    │    │˙序號：000000000000000         │      │      │機，與本案無│
│    │    │˙SIM卡門號：0000000000         │      │      │關，業據被告│
├──┼──┼────────────────┼───┼───┤地○○明在卷│
│59  │    │ARCOA A5310手機、紅銀色         │1支   │地○○│（院三卷第94│
│    │F004│內含電池1枚、SIM卡1張           │      │      │頁）。      │
│    │    │˙序號：T14A23A07138            │      │      │            │
│    │    │˙SIM卡門號：0000000000         │      │      │            │
├──┼──┼────────────────┼───┼───┤            │
│60  │F018│NOKIA 2100手機、果凍色          │1支   │地○○│            │
│    │    │內含電池1枚、無SIM卡            │      │      │            │
│    │    │˙序號：000000000000000         │      │      │            │
├──┼──┼────────────────┼───┼───┤            │
│61  │    │SONY ERICSSON K610i手機、黑色   │      │      │            │
│    │F019│內含電池1枚、SIM卡1張           │1支   │地○○│            │
│    │    │˙序號：000000000000000         │      │      │            │
│    │    │˙SIM卡號：000000000000000      │      │      │            │
├──┼──┼────────────────┼───┼───┤            │
│62  │    │MOTO W220手機、黑銀             │      │      │            │
│    │F020│內含電池1枚、SIM卡1張           │1支   │地○○│            │
│    │    │˙序號：000000000000000         │      │      │            │
│    │    │˙SIM 卡門號：0000000000        │      │      │            │
├──┼──┼────────────────┼───┼───┤            │
│63  │F021│NOKIA 8250手機、藍黑            │1支   │地○○│            │
│    │    │無電池、無SIM卡                 │      │      │            │
│    │    │序號：000000000000000           │      │      │            │
├──┼──┼────────────────┼───┼───┤            │
│64  │F022│NOKIA 8250手機、紫黑            │1支   │地○○│            │
│    │    │內含電池1枚、無SIM卡            │      │      │            │
├──┼──┼────────────────┼───┼───┼──────┤
│65  │F005│謝宗偉駕駛執照（貼地○○照片）  │1張   │地○○│與本案無關。│
└──┴──┴────────────────┴───┴───┴──────┘
